【裁判字號】    94,上易,570
【裁判日期】    950523
【裁判案由】    恐嚇取財等
【裁判全文】
臺灣高等法院臺南分院刑事判決         94年度上易字第570號
上  訴  人
即  被  告  乙辰○
選任辯護人  翁瑞昌律師
上  訴  人
即  被  告  甲○○
選任辯護人  賴鴻鳴律師
            黃俊達律師
            莊信泰律師
上  訴  人
即  被  告  乙庚○
選任辯護人  賴鴻鳴律師
            莊信泰律師
            黃溫信律師
上列上訴人因恐嚇取財等案件，不服臺灣臺南地方法院93年度易
字第267號中華民國94年8月9日第一審判決（起訴案號：臺灣臺
南地方法院檢察署91年度偵字第8271號92年度偵字第1938、1360
0號93年度偵字第2229號），提起上訴，本院判決如下：
    主  文
原判決撤銷。
乙辰○共同連續意圖為自己不法之所有，以恐嚇使人將本人之物
交付，處有期徒刑貳年陸月。扣案之0000000000號行
動電話壹支、紙條壹張、尼龍網陸件、裝鴿尼龍網貳件、陳劉水
成麻豆郵局（局號：０一九一三六號）第０五七四七七之一號帳
戶存摺壹本、摩托羅拉ＣＤ九三八型行動電話壹支（含0000
000000號ＳＩＭ卡壹枚）、阿爾卡特行動電話壹支（序號
：000000000000000號）及000000000
0號ＳＩＭ卡壹枚均沒收。
甲○○共同連續意圖為自己不法之所有，以恐嚇使人將本人之物
交付，處有期徒刑貳年。扣案之0000000000號行動電
話壹支、紙條壹張、尼龍網陸件及裝鴿尼龍網貳件均沒收。
乙庚○共同連續意圖為自己不法之所有，以恐嚇使人將本人之物
交付，處有期徒刑貳年。扣案之陳劉水成麻豆郵局（局號：０一
九一三六號）第０五七四七七之一號帳戶存摺壹本、摩托羅拉Ｃ
Ｄ九三八型行動電話壹支（含0000000000號ＳＩＭ卡
壹枚）、阿爾卡特行動電話壹支（序號：0000000000
00000號）、0000000000號ＳＩＭ卡壹枚及ＮＯ
ＫＩＡ三三一０型行動電話壹支（含0000000000號Ｓ
ＩＭ卡壹枚）均沒收。
    事  實
一、乙辰○前於八十七年四月二十一日因竊取賽鴿案件，經原審
    法院判處有期徒刑三月，緩刑二年。猶不知悔改，在緩刑期
    滿（八十九年十一月二十三日期滿）前，復與甲○○（綽號
    小胖）、段宋賢（經判處有期徒刑一年十月確定在案）、蔡
    雅惠夫婦（經判處有期徒刑一年，緩刑三年確定在案）、姓
    名、年籍不詳綽號「呂先生」之人、姓名、年籍不詳綽號「
    小婷」之人及其他不詳姓名者，共組竊鴿勒贖集團，以乙辰
    ○為首，分成兩組，一組成員為甲○○與綽號「呂先生」及
    其他不詳姓名者，另一組成員為段宋賢、蔡雅惠夫婦與「小
    婷」。其中段宋賢、蔡雅惠夫婦、綽號「小婷」之人，並與
    乙庚○（段宋賢表弟），組成另一竊鴿勒贖集團。詳述如下
    ：
  (一)乙辰○、甲○○與綽號「呂先生」及其他不詳姓名者之人，
    自八十九年七月間某日起至九十一年十二月二日止，共同基
    於意圖為自己不法所有之竊盜及恐嚇取財之概括犯意聯絡，
    組成竊鴿勒贖集團，計畫由乙辰○負責竊取賽鴿，「呂先生
    」提供0000000000號行動電話供甲○○聯絡失竊
    賽鴿主人勒取贖款，集團內不詳姓名者，並透過不詳姓名、
    年籍之人於八十九年七月間在不詳地點，向洪銘駿（被訴幫
    助恐嚇取財處有期徒刑五月確定）取得其所有之嘉義民權路
    郵局（局號：００五一０五號）第０二一五三八帳號存簿儲
    金存摺影本與提款卡（含密碼），及於八十九年十月或十一
    月間某日，在高雄市某處向江孟池（被訴幫助恐嚇取財處有
    期徒刑五月確定）取得其於八十九年十月間，在高雄市○○
    區○○路八八號二樓劉家豪（被訴幫助恐嚇取財處有期徒刑
    五月確定）家中，以新臺幣（下同）一千元之代價向劉家豪
    收購之劉家豪所有之高雄站前郵局（局號：００四一０八號
    ）第０三三四四九帳號存簿儲金存摺影本與提款卡（含密碼
    ），以供集團非法使用。期間，乙辰○先後多次於附表一所
    示之時間，在臺南縣玉井鄉山區張網竊捕如附表一所列被害
    人與其他不詳姓名被害人所飼養放飛之賽鴿，並將賽鴿腳環
    上被害人所留電話與賽鴿腳環號碼告知甲○○，由甲○○利
    用鴿主難以忍受賽鴿失竊之重大損失之心理，先後多次以0
    000000000號行動電話聯絡各被害人，以將加害竊
    得附表一所列與不詳姓名者所飼養賽鴿之事，恐嚇稱：手上
    有鴿主飼養之賽鴿，要不要贖回，如要贖回，每隻需將數千
    元不等之贖款金額匯入指定帳戶等語，使各鴿主因擔心無法
    尋回賽鴿而心生畏懼，分別依甲○○之要求，匯寄贖款（均
    以新臺幣計）到其指定如附表一所示之帳戶。再由該集團內
    不詳姓名者先後多次持劉家豪與洪銘駿之郵局提款卡至各地
    郵局提款機提款後，將賽鴿釋放。嗣因賽鴿鴿主不甘受損而
    向臺南縣警察局新化分局拔派出所報案，於九十年七月十
    三日上午六時許，黃銘松、鄭永浚等七人會同警方人員至玉
    井鄉劉陳山區乙辰○所屬竊鴿集團架設網鴿處埋伏查緝，於
    同日上午六時二十五分許，發現乙辰○駕駛車號ＴＥ─二０
    七五號小客車至該處，下車持網袋抓取竊捕之賽鴿八隻（為
    Ｆ○○所有）。黃銘松、鄭永浚等與警員欲伺機逮捕乙辰○
    時，適有甲○○於同日上午六時四十五分許，駕駛車號ＴＢ
    ─三００七號小客車至現場，發現有人埋伏而加速倒車逃逸
    並點放鞭炮示警。乙辰○聞訊一面往山下奔逃，一面將甫自
    網鴿上抓取八隻賽鴿之網袋（三件）丟棄在地上，並將該輛
    ＴＥ─二０七五號小客車棄置現場，警方人員在乙辰○丟棄
    之網袋內發現之八隻賽鴿，適為Ｆ○○放飛失竊之賽鴿，另
    同時在車號ＴＥ─二０七五號小客車內發現二袋網具與鐮刀
    一把（該輛小客車連同二袋網具與鐮刀一把於同日下午五時
    二十六分，由乙辰○弟弟鄭飛雄至臺南縣警察局新化分局
    拔派出所領回）。繼該新化分局警員為搜索玉井鄉層林村層
    林五七之一號乙辰○舊宅，而於九十年九月十三日下午二時
    十分許，在臺南縣玉井鄉○○○○路一００之一號黃素琴經
    營之檳榔攤（檢察官誤繕為乙辰○住處）找到乙辰○時，適
    發現甲○○正在該處屋外以0000000000號行動電
    話與前一日（十二日）失竊賽鴿（內埔鄉賽鴿協會公環號碼
    ：0000000000號）鴿主ｔ○○之0000000
    000號通話稱：「你鴿子在這裡，環號：九一九，一隻二
    千元」等語，桌上並有一張書寫0000000000及0
    000000000號行動電話號碼與０五─二六二一四０
    號住宅電話號碼之紙條，而扣得0000000000號行
    動電話一支及該紙條一張。再由乙辰○帶警員與甲○○於同
    日下午二時三十分至三時三十分，至玉井鄉層林村層林五七
    之一號住宅及其駕駛之車號ＴＥ─二０七五號小客車執行搜
    索，扣得網鴿尼龍網六件、裝鴿尼龍網二件、乙辰○郵局存
    摺與提款卡。迄九十年八月二十一日，各被害人匯款入洪銘
    駿帳戶內金額達一百七十六萬一千二百元，迄九十一年十二
    月二日，各被害人匯入劉家豪帳戶內金額達一百五十七萬七
    千零八十二元，並均由乙辰○、甲○○所屬竊鴿勒贖集團以
    提款卡領取完畢，此部分共約得款二十八萬六千四百零八元
    。
  (二)乙辰○、段宋賢、蔡雅惠、綽號「小婷」者之竊鴿勒贖集團
    及乙庚○、段宋賢、蔡雅惠與綽號「小婷」者之竊鴿勒贖集
    團：自九十年十二月間某日起至九十一年五月二十九日止，
    乙庚○及承上概括犯意聯絡之乙辰○，分別與段宋賢、蔡雅
    惠夫婦及綽號「小婷」之人，共同基於意圖為自己不法所有
    之竊盜及恐嚇取財之概括犯意聯絡，組成竊鴿勒贖集團，計
    畫由乙辰○、乙庚○分別在臺南縣玉井鄉與大內鄉山區，負
    責架設尼龍網竊捕賽鴿，段宋賢及蔡雅惠、綽號「小婷」之
    人則分別負責恐嚇鴿主勒贖取財與提領贓款之工作。段宋賢
    並因此於九十年十二月間某日，在臺南縣善化交流道，以一
    萬元代價向不詳姓名者收購陳劉水成（已於八十七年十二月
    四日死亡）之麻豆郵局（局號：０一九一三六號）第０五七
    四七七號存簿儲金帳戶存摺、提款卡與密碼，交付其妻蔡雅
    惠與「小婷」供提款之用。期間，乙辰○、乙庚○依上開分
    工之計畫，先後分別竊捕如附表二所列及其他不詳姓名年籍
    之被害人飼養放飛之賽鴿後，或由段宋賢自行至約定地點取
    走賽鴿，或由乙辰○、乙庚○依賽鴿腳環所留鴿主電話號碼
    ，分別以乙辰○所有門號為0000000000號行動電
    話（手機廠牌不詳）、乙庚○所有門號為00000000
    00號之ＮＯＫＩＡ三三一０型行動電話通報段宋賢摩托羅
    拉ＣＤ九三八型0000000000號行動電話。段宋賢
    再依所知之鴿主電話號碼，以其所有之阿爾卡特手機（序號
    ：000000000000000）搭配使用00000
    00000號、0000000000號ＳＩＭ卡聯絡如附
    表二所列及其他不詳姓名年籍之鴿主，利用鴿主難以忍受賽
    鴿失竊之重大損失之心理，以將加害賽鴿之事恐嚇如附表二
    所列及其他不詳姓名被害人被害人稱：若要贖回賽鴿，需以
    每隻一千元至二千五百元之代價，匯款入陳劉水成等指定帳
    戶，否則將予殺害等語，使各鴿主因擔心無法尋回賽鴿而心
    生畏懼，分別依段宋賢之要求，匯寄贖款（均以新臺幣計）
    到其指定如附表二所示之帳戶後，段宋賢、蔡雅惠與「小婷
    」再分別持陳劉水成之提款卡，至玉井、大內與善化郵局提
    款機提款後，段宋賢再將擄得之賽鴿放飛或以行動電話聯絡
    乙辰○與乙庚○將賽鴿釋放，乙辰○、乙庚○從中則可獲取
    每隻鴿子八百元之利益。迄九十一年五月二十九日，段宋賢
    與蔡雅惠取得一百五十八萬四千零六十六元，而段宋賢每次
    前往乙庚○與乙辰○藏匿竊捕賽鴿處付款，乙庚○與乙辰○
    因而分別獲得五萬多元與二萬多元，迄九十一年五月二十九
    日中午十二時許，經警前往臺南縣大內鄉○○村○○號段宋
    賢住處執行搜索，扣得陳劉水成麻豆郵局局號：０一九一三
    六號）第０五七四七七之一號帳戶存摺一本、摩托羅拉ＣＤ
    九三八型行動電話一支（含0000000000號ＳＩＭ
    卡一枚）（檢察官漏未記載）、阿爾卡特手機（序號：00
    0000000000000）一支與000000000
    0號ＳＩＭ卡一片及段宋賢交付犯罪所得八千元，同日下午
    二時許，經警在楠西鄉○○路二六號乙庚○住處執行搜索扣
    得ＮＯＫＩＡ三三一０型手機一支（含000000000
    0號ＳＩＭ卡一片）。此部分共約得款四十二萬九千八百八
    十八元。
二、案經Ｆ○○告訴臺南縣警察局新化分局報告及臺南縣警察局
    歸仁分局報告臺灣臺南地方法院檢察署檢察官偵查起訴。
    理  由
一、關於上訴人即被告乙辰○、甲○○、乙庚○就上開事實，於
    本院及原審所為之爭執及不爭執事項分別整理如下：
  (一)乙辰○部分：
  (1)不爭執事項：
  黃銘松、鄭永浚等七人會同警方人員，於九十年七月十三日
    上午六時許，至玉井鄉劉陳山區某處架設網鴿處埋伏查緝。
    於同日上午六時二十五分許，發現有一人駕駛ＴＥ─二０七
    五號牌小客車至該處，下車持網袋抓取竊捕之賽鴿八隻，黃
    銘松、鄭永浚等與警員欲伺機逮捕該人時，適有另一人於同
    日上午六時四十五分許，駕駛ＴＢ─三００七號牌小客車至
    現場，發現有人埋伏而加速倒車逃逸並點放鞭炮示警，該人
    聞訊一面往山下奔逃，一面將甫自網鴿上抓取八隻賽鴿之網
    袋（三件）丟棄在地上，並將該輛ＴＥ─二０七五號牌小客
    車棄置現場，警方人員在該被丟棄之網袋內發現之八隻賽鴿
    ，適為Ｆ○○放飛失竊之賽鴿，另同時在ＴＥ─二０七五號
    牌小客車內發現二袋網具與鐮刀一把（該輛小客車於同日下
    午五時二十六分，由乙辰○弟弟鄭飛雄至臺南縣警察局新化
    分局菝派出所領回）。
  新化分局警員九十年九月十三日下午二時十分許，在臺南縣
    玉井鄉○○○○路一００之一號檳榔攤找到乙辰○時，恰好
    發現甲○○正在該處屋外以0000000000號行動電
    話與前一日（十二日）失竊賽鴿（內埔鄉賽鴿協會公環號碼
    ：0000000000號）鴿主ｔ○○之0000000
    000號通話稱「你鴿子在這裡，環號：九一九，一隻二千
    元」等語，桌上有一張書寫0000000000及000
    0000000號行動電話號碼與０五─二六二一四０號住
    宅電話號碼之紙條，再由乙辰○帶新化警員與甲○○於九十
    年九月十三日下午二時三十分至三時三十分，至玉井鄉層林
    村層林五十七之一號舊宅及其駕駛之ＴＥ─二０七五號牌小
    客車執行搜索，扣得網鴿尼龍網六件、裝鴿尼龍網二件、乙
    辰○郵局存摺與提款卡，迄九十年八月二十一日，各被害人
    匯款入洪銘駿帳戶內金額達一百七十六萬一千二百元，迄九
    十一年十二月二日，各被害人匯入劉家豪帳戶內金額達一百
    五十七萬七千零八十二元。
  自九十一年二月間起，共提供一百三十隻至一百五十隻賽鴿
    給段宋賢，或依賽鴿腳環所留鴿主電話號碼，以行動電話通
    報段宋賢等情。
  (2)爭執事項：矢口否認有竊盜及恐嚇取財之犯行，辯稱：
  犯罪事實一部分，伊不認識被告甲○○，只知道人家叫甲○
    ○「胖子」，只見過二、三次面。伊沒有竊鴿，也沒有將鴿
    子腳環上面的電話及編號告訴被告甲○○。而九十年七月十
    三日上午六點，沒有開ＴＥ─二０七五小客車去玉井鄉劉陳
    山區，伊是在自己的農田，且伊不知道那些人頭帳戶，也沒
    有以提款卡去領錢。
  犯罪事實二部分，伊沒有竊鴿給被告段宋賢，只有幫忙段宋
    賢介紹小胖、黑人所竊的鴿子賣給被告段宋賢。網到鴿子之
    後，伊就打電話給段宋賢，叫他過來載，沒有載走的鴿子就
    放掉，被告段宋賢有時候會聯絡要將不要的鴿子釋放云云。
  (二)甲○○部分：
  (1)不爭執事項：
  新化分局警員於九十年九月十三日下午二時十分許，在臺南
    縣玉井鄉○○○○路一００之一號檳榔攤找到乙辰○時，發
    現被告甲○○正在該處屋外以0000000000號行動
    電話與前一日（十二日）失竊賽鴿（內埔鄉賽鴿協會公環號
    碼：0000000000號）鴿主ｔ○○之000000
    0000號通話稱：「你鴿子在這裡，環號：九一九」。
  警員於九十年九月十三日在上址檳榔攤桌上有一張書寫00
    00000000及0000000000號行動電話號碼
    與０五─二六二一四０號住宅電話號碼之紙條為被告甲○○
    所有。
  被告乙辰○帶警員與被告甲○○於同日下午二時三十分至三
    時三十分，至玉井鄉層林村層林五十七之一號舊宅及其駕駛
    之ＴＥ─二０七五號牌小客車執行搜索，扣得網鴿尼龍網六
    件、裝鴿尼龍網二件、乙辰○郵局存摺與提款卡，迄九十年
    八月二十一日，各被害人匯款入洪銘駿帳戶內金額達一百七
    十六萬一千二百元，迄九十一年十二月二日，各被害人匯入
    劉家豪帳戶內金額達一百五十七萬七千零八十二元等情。
  (2)爭執事項：矢口否認竊盜及恐嚇取財犯行，辯稱：伊只有撿
    到鴿子而已，也是只看過被告乙辰○而已，但不熟識。伊沒
    有以0000000000號行動電話聯絡被害人，且手機
    不是伊的。伊只是聯絡過ｔ○○說有撿到鴿子，並沒有恐嚇
    ｔ○○。另車號ＴＢ─三００七號小客車自八十九年七月到
    九十一年十二月，雖都由伊使用，但九十年七月十三日早上
    ，伊沒有開車去玉井鄉劉陳山區。而九十年九月十三日下午
    二時，警察去礁吧年西路一００之一號檳榔攤找被告乙辰○
    時，伊剛好因為撿到賽鴿，用0000000000號行動
    電話打電話給ｔ○○，告知伊撿到賽鴿，要ｔ○○來拿回去
    ，另外在桌上寫了0000000000、0000000
    000及０五─二六二一四０號的紙條是伊的，是伊把撿到
    鴿子上面的電話抄下來，打算要通知鴿主來領回去的。又對
    於洪銘駿、劉家豪的帳戶內有匯款，伊不知情，也沒有去領
    款云云。另並爭執證人黃銘松、鄭永浚警詢筆錄及證人甲Ｃ
    ○、甲Ｘ○偵訊證述之證據能力。
  (三)乙庚○部分：
  (1)不爭執事項：自九十一年二、三月起迄同年五月二十九日止
    ，有竊取他人失竊的賽鴿以一隻八百元之價格賣予段宋賢，
    共七十餘隻，獲利五萬餘元。被告段宋賢曾打電話，叫伊將
    鴿子釋放等情。
  (2)爭執事項：矢口否認有恐嚇取財之行為，辯稱：伊是從九十
    一年二、三月間開始賣鴿子給被告段宋賢，不是從九十年十
    二月起，且伊沒有網鴿，也沒有恐嚇過鴿主，也不知被告段
    宋賢買鴿子是要勒贖鴿主用的。伊並不認識被告乙辰○，沒
    有和被告乙辰○一起抓鴿子云云。選任辯護人並以：公訴人
    所提0000000000號、0000000000號與
    0000000000號行動電話通訊譯文未見通訊監察書
    ，故爭執該份譯文之證據能力，另證人甲Ｃ○、甲Ｘ○偵訊
    證述未具結，其證詞無證據能力。又被告乙庚○只有竊盜行
    為，並沒有恐嚇取財，應不成立恐嚇取財罪。倘若與人有共
    犯關係，也僅止於與被告段宋賢、蔡雅惠及綽號小婷之人有
    共犯關係而已，與被告乙辰○、甲○○及呂先生等人並沒有
    任何共犯關係等語，為被告乙庚○辯護。
二、經查：
  (一)按被告以外之人於檢察事務官、司法警察官或司法警察調查
    中所為之陳述，與審判中不符時，其先前之陳述具有較可信
    之特別情況，且為證明犯罪事實存否所必要者，得為證據，
    刑事訴訟法第一百五十九條之二定有明文。此條所謂之較可
    信之特別情況，包括：證人於本案是否具有利害關係，是否
    採用一問一答方式詢問，以及證人於犯罪發生後不久，其對
    犯罪之狀況記憶猶新，比在時間上相隔較久之審判庭所為之
    證述為可靠，亦即在檢察事務官、司法警察官或司法警察調
    查中所為之陳述，比在法庭上之證述更有條理、清楚，更符
    合客觀情況等；又所謂較可信之特別情況，非完全必須以外
    部附帶情況為判斷標準，亦得以根據該供述內容本身作為推
    知外部情況之參考資料（參見石井一正著，日本實用刑事證
    據法＜中譯本＞，第一二九頁、第一三０頁、第一三三頁；
    土本武司著，日本刑事訴訟法要義＜中譯本＞，第三六二頁
    ）。經查：前開證人黃銘松於警詢中之證述，雖屬審判外之
    陳述，且就九十年七月十三日所見捕鴿之人究係被告乙辰○
    或甲○○乙節，與偵、審中之陳述有部分不相符，然證人黃
    銘松之警詢筆錄，係其與證人即當時任職臺南縣警察局新化
    分局菝派出所警員唐本立等人，於九十年七月十三日至臺
    南縣玉井鄉劉陳山區埋伏查緝竊鴿集團之人後，當日至臺南
    縣警察局新化分局菝派出所製作而成，理當記憶鮮明，且
    製作該次警詢筆錄之地點在菝派出所，為開放空間，伊於
    九十年七月十三日埋伏後回警局製作筆錄時，是有告訴唐本
    立警員竊鴿之人是阿貴，另一個開車的人是體格粗壯，穿黑
    灰色上衣者，警詢筆錄的紀錄均是依照伊回答的內容記錄等
    節，業據證人黃銘松證述屬實（詳原審(二)卷第四九、四七頁
    ）。而證人黃銘松於初次警詢所述：伊於九十年七月十三日
    六時二十五分有看見一名男子駕駛車號ＴＥ─二０七五號小
    客車至山區案網竊鴿，同行鴿友認識該竊鴿之人，說該人是
    阿貴，嗣於同日六時四十五分許，有另一人駕駛車號ＴＢ─
    三００七號小客車至現場，因為該人坐在車內，伊看不清楚
    等情（詳偵(三)卷第二二一頁反面、第二二二頁），核與證人
    唐本立於原審審理時證述情節（詳原審(一)卷第二五二、二五
    三、二五四、二五五頁），及被告乙辰○、甲○○於較少權
    衡利害得失或受他人干預之初次警詢中分別供承平日使用之
    汽車為車號ＴＥ─二０七五號之小客車、車號ＴＢ─三００
    七號小客車等情相符（詳警(一)卷第六、十頁），自核屬事實
    。再參以證人黃銘松於第二次警詢及偵、審作證之時係九十
    年九月十三日、九十二年四月二十五日、九十四年六月二十
    一日，距事發當時，分別已逾二月、一年九月、四年之遙，
    自得認其於埋伏當日所製作之初次警詢中之證述，係屬其記
    憶清楚而較為可靠之陳述。綜上，應認證人黃銘松於警詢中
    之證述，具有較可信之特別情況，而其此一證述復為證明被
    告犯罪事實存否所必要者，自具有證據能力。
  (二)0000000000號、0000000000號與00
    00000000號行動電話通訊譯文（詳偵(二)卷第二四六
    至二五八頁）部分，公訴人雖於原審審理時提出臺灣臺南地
    方法院檢察署九十一年三月二十八日九十一年南檢玲勤聲監
    字第００００九三號通訊監察書（詳原審(二)卷第一九四至一
    九六頁），以證明0000000000號、000000
    0000號與0000000000號行動電話通訊譯文有
    證據能力。然經觀諸該份通訊監察書電話附表所示之監聽電
    話號碼資料，公訴人所提之上開三支行動電話號碼均未列在
    該份通訊監察書範圍內。故難認公訴人據以證明被告三人犯
    罪之前揭三支行動電話通訊譯文有證據能力。
  (三)被告甲○○辯護人雖爭執證人鄭永浚警詢證述及證人甲Ｃ○
    、甲Ｘ○偵訊證述之證據能力，被告乙庚○亦爭執證人甲Ｃ
    ○、甲Ｘ○偵訊證述之證據能力（詳原審(一)卷第一三五至一
    三七、二一三頁；原審(二)卷第一四八頁）。然被告甲○○、
    乙庚○被訴之該部分犯行已臻明確，故本院不採上開證人之
    證述作為本件證據，自不再一一審酌該等證據之證據能力，
    附此說明。
三、附表(一)、(二)所示之被害人有於附表所示之日期，遭歹徒竊取
    附表(一)、(二)所示之賽鴿數量，並以0000000000號
    （被告甲○○所持用）、0000000000號、000
    0000000號（同案被告段宋賢所持用）等行動電話聯
    絡告知「有鴿子在他手上，問要不要贖回，如要贖回鴿子，
    每隻需匯款入指定帳戶」、「有鴿子放飛訓練被竊網住，若
    不匯錢至指定的帳戶，要殺掉鴿子不放回去」等語，勒贖附
    表(一)、(二)所示之金額，如附表(一)、(二)所示之被害人繼而或依
    指示匯款、或害怕歹徒繼續糾纏而未匯款等情，業據證人即
    附表(一)、(二)所示之被害人分別於警詢及原審審理時證述屬實
    （詳警(一)卷第十五至一五０頁、偵(三)卷第四至二八、二二０
    頁；警(二)卷第三二至一七四頁、偵(二)卷第四一至一八０頁、
    原審(二)卷第十五至二一、五十至五三、六一至六三、一四五
    至一四七頁），核與同案被告段宋賢供述情節相符（詳原審
    (一)卷第一七０至一七三頁）。再參諸賽鴿對於鴿主而言，自
    是重要資產，今歹徒於竊取賽鴿後，聯絡鴿主並告知「有鴿
    子在他手上，問要不要贖回，如要贖回鴿子，每隻需匯款入
    指定帳戶」、「有鴿子放飛訓練被竊網住，若不匯錢至指定
    的帳戶，要殺掉鴿子不放回去」等語，衡情，當使各被害人
    生畏怖心，唯恐不依指示匯款，即無法取回賽鴿，而依歹徒
    之指示匯款，此乃事理之常。此外，復有扣案000000
    0000號、0000000000號、00000000
    00號行動電話及通聯紀錄、郵政國內匯款執據、同案被告
    劉家豪之高雄站前郵局（局號：００四一０八號）第０三三
    四四九號帳戶及洪銘駿之嘉義民權路郵局（局號：００五一
    ０五號）第０二一五三八號帳戶及案外人陳劉水成麻豆郵局
    （局號：０一九一三六號）第０五七四七七之一號帳戶存款
    與提款交易明細紀錄、記載0000000000號（附表
    (一)編號六十一ｔ○○之電話）、0000000000號、
    ０五─二六二一四０號電話號碼之紙條附卷可稽。是則，附
    表(一)、(二)所示之被害人被竊鴿後，確有分別遭被告甲○○及
    乙庚○二人恐嚇取財，致生畏怖心，部分被害人更進而匯款
    入其等指定帳戶之情形，足以認定。
四、次查，證人唐本立於原審審理時及黃銘松於初次警詢中分別
    證稱：(1)唐本立：九十年七月十三日早上六時許，伊有與證
    人黃銘松、鄭永浚等人至臺南縣玉井鄉劉陳山區伏埋查緝賽
    鴿失竊一事。到現場後，約當天早上六時二十五分許，有一
    輛車號ＴＥ─二０七五號車子開進來，停在斜坡上，有一人
    走下去取鴿子，同行鴿友當場說那個人就是阿貴，過約二十
    分鐘，有另一人駕駛車號ＴＢ─三００七號小客車過來，發
    現伊等，就馬上後退，後來伊等就聽到鞭炮聲，伊等發現不
    對，就衝上去，在另一地點埋伏的鴿友因為聽到鞭炮聲，可
    能看到竊鴿那個人要跑了，就有二人追上去，並喊說：阿貴
    別跑。但那個人還是逃脫了，伊等則在現場發現一雙鞋子及
    八隻鴿子。另車號ＴＢ─三００七號小客車是同行之鴿友記
    下來的，而車號ＴＥ─二０七五號小客車伊等開回派出所，
    上面有兩具網具及一支鐮刀。嗣後有通知車號ＴＥ─二０七
    五號小客車車主即被告乙辰○前來領車，但係由其家人領回
    ，另車號ＴＢ─三００七號小客車經查證結果，則是被告甲
    ○○所有等語（詳原審(一)卷第二五０至二五六頁）；(2)黃銘
    松：伊於九十年七月十三日早上六時配合臺南縣警察局新化
    分局拔派出所到臺南縣玉井鄉劉陳山區，在六時二十五分
    看見一男子（同行鴿友認識他，說該人是阿貴）駕駛小客車
    ＴＥ─二０七五號到山區架網竊取鴿子，伊等見狀就在自小
    客附近埋伏，準備等該名男子竊取鴿子完畢後上車時逮捕他
    。在六時四十五分左右有另一輛小客車ＴＢ─三００七號來
    到現場，看到伊等在現場後，就倒車逃逸，伊等攔阻不及。
    之後伊等要準備逮捕阿貴時，被阿貴看見，阿貴隨即往山壁
    竹林小路逃逸，丟下之竊得之鴿子八隻在場。伊等亦追趕不
    及，之後就隨警方回所處理。阿貴頭髮短捲髮，身著白色短
    上衣，褲子看不清楚，是打赤腳去竊取鴿子的，因為現場遺
    留有他的拖鞋。另一名駕駛ＴＢ─三００七號車子之男子伊
    不認識，約三十多歲，直髮不長不短，身著黑灰色上衣，體
    格粗狀，因為該人坐在車內，看不清楚（詳偵(三)卷第二二一
    頁反面、第二二二頁）等情明確。另證人Ｆ○○於警詢中亦
    證稱：警方於九十年七月十三日上午六時四十五分許，在玉
    井鄉劉陳山區查獲八隻被網著的鴿子（腳環編號分別為四五
    七一七九、四五七一八０、四五七一八一、四五七一八二、
    四五七一八三、四五七一八五、四五七一八七、四五七一八
    九），是伊所有，賽鴿腳上有伊名字及電話。該八隻鴿子是
    於九十年七月十二日下午操練而被網住的，嗣於九十年七月
    十三日早上八時許，新化分局拔派出所警察用電話通知伊
    ，才知道鴿子下落。鄭永浚、黃銘松及警員等人有告知當場
    有一部車號ＴＥ─二０七五號小客車（車內放有鳥網）及一
    部車號ＴＢ─三００七號小客車（是放鞭炮通知收鴿之人逃
    跑的人），該二人就是竊伊賽鴿之人，伊等還告知其中一人
    為乙辰○（綽號貴仔）等情在卷（詳偵(三)卷第二二０頁反面
    ；警(一)卷第一００、一０一頁反面）。另參以車號ＴＥ─二
    ０七五號之小客車及車號ＴＢ─三００七號小客車分別為被
    告乙辰○及甲○○平日使用之交通工具等事，已如上述，被
    告甲○○更自承不曾使用過被告乙辰○之車號ＴＥ─二０七
    五號小客車一事（詳警(一)卷第十頁反面）。此外，並有車主
    資料（ＴＢ─三００七號車主為被告甲○○）、現場照片及
    扣得車號ＴＥ─二０七五號小客車（嗣由被告乙辰○之弟鄭
    飛雄領回，有台南縣警察局新化分局拔派出所九十年七月
    十三日工作紀錄可稽）、共裝有八隻賽鴿之網袋三件、在被
    告乙辰○住宅查獲之網鴿尼龍網六件、裝鴿尼龍網二件等物
    可證（詳警(一)卷第一六九至一七一、一七五、一至三頁；偵
    (三)卷第二一八頁）。足見於九十年七月十三日早上六時二十
    五分，駕駛車號ＴＥ─二０七五號小客車至臺南縣玉井鄉劉
    陳山區架網處竊取證人Ｆ○○所有之八隻賽鴿者，及於同日
    早上六時四十五分許，駕駛車號ＴＢ─三００七號至該處，
    見有人欲查緝竊鴿集團之人，即倒車逃逸並燃放鞭炮示警者
    ，分別是被告乙辰○及被告甲○○無誤。
五、證人黃銘松及鄭永浚雖於偵、審中均證稱：駕駛車號ＴＥ─
    二０七五號小客車及竊鴿之人為被告甲○○，而駕駛車號Ｔ
    Ｂ─三００七號小客車及放鞭炮示警之人為被告乙辰○等節
    在卷。惟查，證人黃銘松於初次警詢中之證詞，衡情記憶較
    為清楚，且復核與證人唐本立所述情節相符，而車號ＴＥ─
    二０七五號之小客車及車號ＴＢ─三００七號小客車亦分別
    為被告乙辰○及甲○○平日使用之交通工具等事，已如上述
    ，被告甲○○更自承不曾使用過被告乙辰○之車號ＴＥ─二
    ０七五號小客車一事（詳警(一)卷第十頁反面）。故證人黃銘
    松之初次警詢筆錄自較其與證人鄭永浚嗣於警詢及偵、審中
    所述為可採。從而，本院不採證人黃銘松於第二次警詢及偵
    、審中之證詞與證人鄭永浚之證詞為本案認定事實之憑據。
    又被告乙辰○於原審辯稱：伊家有田在臺南縣玉井山區，九
    十年七月十三日是伊弟弟及媽媽駕駛車號ＴＥ─二０七五號
    小客車至該處，後來說車子丟了，警察查出車主是伊等，才
    開車到住處叫伊等說明，伊當天並未開車至該處云云（詳原
    審(二)卷第一八五頁）；而於本院另辯稱：伊在案發處有租用
    山坡地，並舉證人天○○到庭作證。惟查，證人黃銘松及唐
    本立業均證述：九十年七月十三日是被告乙辰○駕駛車號Ｔ
    Ｅ─二０七五號小客車至臺南縣玉井鄉劉陳山區，被同行鴿
    友認出乙節，已如上述。況且，倘若被告上開所言為真，何
    以證人黃銘松、鄭永浚及唐本立等人於九十年七月十三日埋
    伏當天均未查獲被告乙辰○之母親或其弟弟，亦未指證除逃
    逸之一男子外，另有看到一位女子（如被告乙辰○之母親）
    ？又倘若該車確實是被告乙辰○之弟弟及母親開至臺南縣玉
    井山區田裡工作，其等又怎會至架網處竊鴿？更遑論會莫名
    奇妙丟車一事。至於證人天○○雖在該處有土地，但其是否
    出租與乙辰○，並無具體事證或向地政機關登記，且證人與
    被告所稱繳付租金方式亦不相符，凡此，均有違常理。被告
    乙辰○上開辯解，顯是事後畏罪卸責之詞，不足採信。被告
    乙辰○另辯稱：伊是自九十一年三月至四月間才開始幫忙介
    紹小胖、黑人所竊的鴿子賣給被告段宋賢，伊並未竊鴿。網
    到鴿子之後，伊就打電話給段宋賢，叫他過來載，沒有載走
    的鴿子就放掉，被告段宋賢有時候會聯絡要將不要的鴿子釋
    放云云（詳原審(一)卷第一二八頁）。而證人段宋賢於原審審
    理時亦證稱：是被告乙辰○介紹伊向小胖及黑仔買鴿子乙節
    在卷（詳原審(一)卷第二五八頁）。然查，被告乙辰○於警詢
    及原審供稱：「（你如何介紹「黑人」、「小胖」兩人竊到
    的鴿子賣給段宋賢？）我是向綽號「黑人」、「小胖」兩人
    購買網到的鴿子，每隻新臺幣八百元，我再賣給段宋賢每隻
    新臺幣九百至一千元不等，每隻我賺新臺幣一百至二百元，
    至於段宋賢向被害人勒贖多少錢我不知道。」「他（即證人
    段宋賢）是給我一仟元，我的報酬是二百元，八百元是給黑
    人、小胖」等語（詳警(二)卷第十三頁；原審(一)卷第二六三頁
    ）。已核與證人乙庚○於原審審理時證稱：每隻鴿子都是付
    八百元給被告乙辰○乙節不符（詳原審(一)卷第二五八、二六
    一頁）。則被告乙辰○上開辯解，是否屬實，已有疑義。況
    且倘若被告乙辰○上開所言為真，應知黑人、小胖之聯絡方
    式才對，又為何供稱：伊不知道黑人及小胖的聯絡電話？而
    證人段宋賢於警、偵訊時為何亦均未曾敘及鴿子是向黑人、
    小胖等人購買之事實？凡此均與事理不符。經審諸被告乙辰
    ○自承證人段宋賢是以一隻鴿子八百元之價格向人購買乙節
    ，而證人段宋賢亦證稱每隻鴿子都是付八百元給被告乙辰○
    等語如上，則證人段宋賢用以恐嚇取財之部分鴿子，應是以
    八百元之價格向被告乙辰○購得無誤。被告乙辰○之辯解及
    乙庚○上開於原審審理時附和之詞，應難採信。
六、被告甲○○雖另辯稱：伊是撿到鴿子，請ｔ○○來領回去，
    並未說多少錢恐嚇ｔ○○；記載電話0000000000
    、0000000000及０五─二六二一四０的紙條是伊
    的，伊是把撿到鴿子的腳環電話抄下來，打算要通知鴿主領
    回賽鴿的；0000000000號行動電話不是伊的云云
    （詳原審(一)卷第一二八頁），並舉證人黃素琴為證。惟查：
  (一)臺南縣警察局新化分局警員於九十年九月十三日下午二時十
    分許，至臺南縣玉井鄉○○○○路一００之一號黃素琴經營
    之檳榔攤時，發現被告甲○○正在該處屋外以000000
    0000號行動電話，撥打至0000000000號行動
    電話，與前一日（即十二日）失竊賽鴿之附表(一)編號六十一
    之證人ｔ○○通話一情，業據被告甲○○供承不諱，復有證
    人即當時任職於臺南縣警察局新化分局偵查員之蔡瑞成證述
    屬實（詳原審(二)卷第五五頁），堪認與事實相符，足以採信
    。再者，證人ｔ○○於原審結證稱：「（九十年九月十二日
    你有無鴿子被抓走？）我去訓練，我不確定，應該是有。」
    「（你在鴿子被抓到，警察通知你之後有無到新化分局作筆
    錄？）有。」「（當時作筆錄時，有講說十三日，有一個男
    生打電話給你，說鴿子腳環九一九號，在他那裡，一隻二千
    元，是否正確？）是。」「（你是否確定他有說一隻二千元
    ？）現在這麼久了，不記得了，應該有。因為當時電話有被
    切斷，再打過來的時候，就是警察打的。」「（你確定當時
    你的賽鴿被網走之後，有人要向你要二千元？）應該是有。
    」「（鴿子被抓到之後，打電話來勒贖，告知價格及帳號，
    如果不付錢會如何？）鴿子就沒有回來了」等語明確（詳原
    審(二)卷第五十、五一、五二、五三頁）。核與其於警詢時證
    稱：「（你是否有賽鴿於訓練飛翔時未飛回鴿舍？賽鴿何時
    訓飛時未回？）有，昨天九十年九月十二日。」「（你所失
    蹤未回之賽鴿有無載聯絡電話之腳環或賽鴿協會之腳環？）
    我所失竊之賽鴿載有聯絡電話之腳環，還載有內埔鄉賽鴿協
    會之公環，聯絡電話為0000000000號，聯絡名為
    旺錸，公環號碼為0000000000號。」「（你昨天
    鴿子未回鴿舍有無接獲他人通知說鴿子在他那裡，請你匯錢
    給他後，他才還給你鴿子？有無說如何匯款或指定帳戶帳號
    ？）大約在今天（十三日）十四時左右，有一男子打電話給
    我說鴿子在他那裡，環號九一九，並說一隻二千元新臺幣，
    後電話就斷掉了，隔一會換分局來電說捉到該打電話給我要
    我拿回鴿子之人，叫我到新化分局製作談話筆錄，都未說便
    斷訊了」等情相符（詳警(一)卷第一四九頁反面）。此外，復
    有書寫000000000、0000000000及０五
    ─二六二一四０號電話號碼之紙條一張及00000000
    00號行動電話一支扣案可佐。是證人ｔ○○上開證詞，足
    以信實。依此，被告甲○○告知證人ｔ○○腳環九一九號之
    鴿子在伊處，一隻要價二千元等語，衡情係基於恐嚇取財之
    意，著手把將來之惡害（要求失竊鴿子之鴿主依指示匯款二
    千元，否則不把鴿子放飛）告知證人ｔ○○，惟於告知之過
    程中，因警員適時查獲而未遂。被告甲○○辯稱：伊是撿到
    鴿子，請ｔ○○來領回去，並未說多少錢恐嚇ｔ○○；伊是
    把撿到鴿子上面的電話抄下來，打算要通知鴿主領回賽鴿云
    云，要難足取。
  (二)經觀諸0000000000號行動電話之通聯紀錄，足資
    證明確實有人以該行動電話撥接給附表(一)所示之被害人，而
    被告甲○○初於警詢中亦供承該門號行動電話為伊在使用，
    已使用約三月；是朋友呂生先給伊的，於九十年九月十三日
    為警查獲當天是伊在使用等節不諱（詳警(一)卷第十頁、第十
    二頁反面）。而證人黃素琴於警詢中亦證稱：「（據甲○○
    說他九十年九月十三日下午被警查獲時，他剛好持0000
    000000號行動電話與人聯絡？你是否知道甲○○九十
    年八、九月份所持有行動電話手機是何種廠牌？）我不知道
    廠牌，但是類似摩托羅拉牌掌中星鑽型，是深色，我不確定
    月份。」等語在卷（詳警(一)卷第一五一頁反面）。參以一般
    人於案發之初之供述，因較少權衡利害得失或受他人干預，
    要比事後翻異之詞可信，故被告甲○○及證人黃素琴上開於
    警詢時所述內容，自應認比嗣後翻異之詞為可採。依此，0
    000000000號行動電話既係被告甲○○所使用之電
    話，則撥打給附表(一)所示被害人恐嚇勒贖之電話自然是被告
    甲○○所為至明，蓋以0000000000號行動電話撥
    打予附表(一)所示之被害人恐嚇取財之次數繁多，並非偶一事
    件，衡情不可能是他人向被告甲○○借用電話所為，否則被
    告甲○○豈有不生懷疑之心。
  (三)證人黃素琴雖於原審證稱：伊於九十年間，沒有看過被告甲
    ○○使用行動電話。在伊經營之臺南縣玉井鄉礁吧年西號一
    ００之一號檳榔攤處，會有客人遺失手機，而於九十年九月
    間，不確定是否有此情形，其他客人如果沒有帶電話，有時
    會讓他們使用別人遺失暫放在檳榔攤的電話云云（詳原審(二)
    卷第一四一、一四四頁）。惟證人黃素琴於警詢中業已證稱
    ：「（你這間鐵厝九十年八月起是否有人放一支行動電話在
    桌上供來訪者或出入人員打電話使用？）沒有，亦不曾看過
    有支手機在桌上。」「（據甲○○說他有一隻手機0000
    000000號（摩托羅拉牌、掌中星鑽型、黑色）從九十
    年七月起至九十九月十三日止，都放在你鐵厝內（礁吧年西
    路一００之一號）桌上供人使用，你是否有看過這支電話？
    ）我不曾看過，況且我鐵厝內桌子亦沒有一支行動電話放在
    那裡作公共電話。」「（據甲○○說他九十年九月十三日下
    午被警查獲時，他剛好持0000000000號行動電話
    與人聯絡？你是否知道甲○○九十年八、九月份所持有行動
    電話手機是何種廠牌？）我不知道廠牌，但是類似摩托羅拉
    牌掌中星鑽型，是深色，我不確定月份」等語明確（詳警(一)
    卷第一五一頁正反面）。復核與被告甲○○初於警詢所述：
    「（你以何支行動電話打給ｔ○○？電話登記於何人名下？
    ）我以0000000000號行動電話打給ｔ○○，目前
    我在使用，以前登記為我朋友的，登記誰的名字我不清楚。
    」「（0000000000行動電話使用多久？）使用大
    約三個月」乙節相符（詳警(一)卷第十頁）。且證人黃素琴於
    原審亦證稱：「（警局筆錄是否警察去你店裡做的？有無其
    他人？）是。還有我先生。」「（警察有無對你很客氣，能
    否自由陳述？）可以自由陳述」等情在卷（詳原審(二)卷第一
    四四頁）。反觀其於原審審理過程中，附和被告甲○○所為
    有利被告甲○○之證詞內容：在伊經營之臺南縣玉井鄉礁吧
    年西號一００之一號檳榔攤處，有時客人會遺失手機，而其
    他客人如果沒有帶電話，有時會讓他們使用別人遺失暫放在
    檳榔攤的電話云云，顯與常理有違。另倘若證人黃素琴於原
    審所證稱：對於警察詢問之問題，如不確定，警員告知就說
    沒有、伊沒看過被告甲○○使用行動電話等語為真，則證人
    黃素琴就警察詢問是否知道被告甲○○於九十年八、九月間
    所持有行動電話手機是何種廠牌一節時，大可以不知情或沒
    有等語回答，又豈會回覆如上？證人黃素琴於原審審理時所
    為之證詞，顯有迴護被告甲○○而為附和之情，不足信實。
    本院自不採憑證人黃素琴於原審審理時之證詞為有利被告甲
    ○○之認定。
  (四)被告甲○○另辯稱：伊自九十一年二月起即與證人許添發合
    夥做生意，不可能有打電話給鴿主恐嚇取財云云（詳原審(二)
    卷第一四八頁），並舉報紙照片（詳原審(二)卷第一五五頁）
    及證人許添發為證。惟查，觀諸附表(一)所示被害人依指示匯
    款所入之人頭帳戶即洪銘駿、劉家豪之交易明細資料可知，
    自八十九年七月起至九十年八月二十一日止，各被害人匯款
    入洪銘駿帳戶內金額達一百七十六萬一千二百元，迄九十一
    年十二月二日，各被害人匯入家豪帳戶內金額達一百五十七
    萬七千零八十二元，並均由竊鴿勒贖集團以提款卡領取完畢
    ，而經辦該等人頭帳戶交易行為之郵局代號分別亦多有重覆
    之情，有劉家豪之高雄站前郵局（局號：００四一０八號）
    第０三三四四九號帳戶及洪銘駿之嘉義民權路郵局（局號：
    ００五一０五號）第０二一五三八號帳戶交易明細資料附卷
    可稽。是則上開洪銘駿及劉家豪二人頭帳戶，自八十九年七
    月起至九十年八月二十一日止，應是由同一擄鴿勒贖集團所
    使用，堪予認定。被告甲○○所舉之證人許添發雖於原審審
    理時證稱：伊與被告甲○○大約自九十一年過完年起至九十
    二年底，合夥在臺南縣六甲鄉省道旁做鋼管雞的生意。工作
    期間沒有看過被告甲○○拿紙條打電話給別人。上班時間伊
    與被告甲○○一定在一起，下班後被告甲○○有時會到伊家
    吃飯、泡茶、討論工作的事情。平常工作時，伊等都在一起
    ，所以伊會知道被告甲○○的動向等情（詳原審(二)卷第一七
    九、一八０頁）。惟縱使證人許添發所言與被告甲○○自九
    十一年二月起即合夥從事鋼管雞之工作等節為真，衡情在無
    任何異狀之情況下，證人許添發豈有可能在上班時間會時時
    刻刻注意被告甲○○之舉動？且擄鴿勒贖乃係不容於社會之
    行為，被告甲○○如要為之，必定遮遮掩掩，又豈有讓合夥
    生意之證人許添發查覺之理？依此，證人許添發之上開證詞
    ，自難據為有利被告甲○○之認定。
  (五)依上所述，被告甲○○前揭辯解，均係臨訟飾詞之詞，要難
    採信。
七、被告乙庚○另辯稱：伊是從九十一年二、三月間開始賣鴿子
    給被告段宋賢，不是從九十年十二月起，且伊沒有網鴿，也
    沒有恐嚇過鴿主，也不知被告段宋賢買鴿子是要勒贖鴿主用
    的云云（詳原審(一)卷第一二九頁、原審(二)卷第一八七、一八
    八、一八九頁）。證人段宋賢於原審審理時並附和上情，證
    稱：伊係自九十一年二月起至五月止，向被告乙庚○購買用
    來從事本案恐嚇取財之鴿子。被告乙庚○沒有架網竊鴿，是
    別人在芒園網的，被告乙庚○如果看到網上有鴿子就去抓。
    伊是告知被告乙庚○購買鴿子是伊要養的，被告乙庚○不知
    道伊要用來恐嚇取財等情（詳原審(一)卷第二五七、二五九、
    二六０、二六一、二六二頁）。另選任辯護人並以：被告乙
    庚○與同案被告乙辰○係出於各自獨立之意思，各自獨立將
    鴿子交予同案被告段宋賢，以各自獲得應得之利益，故難謂
    被告乙庚○與同案被告乙辰○有共犯關係，至多應僅與同案
    被告段宋賢、蔡雅惠綽號「小婷」之人有共犯關係乙節為被
    告乙庚○辯護。惟查：
  (一)證人段宋賢業於警詢中證稱：伊勒贖鴿主的鴿子都是向被告
    乙庚○購買的，每隻購買八百元。被告乙庚○架網在楠西鄉
    的山上，販賣給伊勒贖的鴿子都是被告乙庚○在山上網到的
    。是從九十年十二月初開始向被告乙庚○購買網到的鴿子至
    今等情明確（詳警(二)卷第一頁反面、第二頁）。其嗣於原審
    審理時雖改口證稱：「（為何在警局說九十年十二月起向乙
    庚○買鴿子？）警察查出來是從十二月就有付款的行為，我
    就說從十二月開始」乙節（詳原審(一)卷第二六一頁）。惟警
    察是在九十一年五月二十九日查獲證人段宋賢涉犯恐嚇取財
    犯嫌之後，才開始追查相關被害人並製作筆錄，此經對照筆
    錄之製作日期即足認定（詳警(二)卷第一、三二至一七四頁）
    。更何況證人段宋賢於初次警詢中，供稱係自九十年十二月
    間開始向被告乙庚○購買賽鴿之同時，並未一併供稱亦是自
    九十年十二月間起向被告乙辰○購買賽鴿（詳警(二)卷第四頁
    反面），倘若證人段宋賢上開所言是因為受到警察之誘導，
    才做如此指證等語為真，其又何以指證如上？再且，證人段
    宋賢與被告乙庚○有姑表兄弟之親戚關係（詳原審(一)卷第二
    五六頁），當無隨意構詞誣陷被告乙庚○之理，而證人段宋
    賢亦稱與被告乙庚○無怨隙（詳原審(一)卷第二六二頁）。併
    參以一般人於案發之初之供述，衡情因較少權衡利害得失或
    受他人之干預，故比事後翻異之詞可信。而證人段宋賢於原
    審審理時亦證稱：警詢時，警察並無以毆打、威脅、恐嚇等
    不正手段取供乙節在卷（詳原審(一)卷第二六一頁）。是則證
    人段宋賢於原審所為有利被告乙庚○之證詞，顯有迴護被告
    乙庚○之情，自難採信。其於警詢時所為之證述應較在原審
    審理期日之證詞為可採。依此，被告乙庚○係自九十年十二
    月起，在臺南縣玉井鄉某處之山坡上架網竊得如附表(二)所示
    之部分賽鴿，並將所竊得之賽鴿賣給證人段宋賢，足以認定
    。被告乙庚○此部分辯解，要難足取。
  (二)被告乙庚○業於警、偵訊及原審審理時分別供承：有以扣案
    之0000000000行動電話，將竊得賽鴿之腳環上電
    話號碼告知證人段宋賢，亦曾於證人段宋賢聯絡被害人之後
    ，受託將竊得之賽鴿放飛；伊負責竊鴿，經鴿環資料報給證
    人段宋賢等情不諱（詳警(二)卷第九頁反面、第十頁；偵(二)卷
    第十九頁反面；原審(一)卷第一二九頁）。核與證人段宋賢於
    警詢及原審結證稱：「我都是以警方在我家查扣的和信ＳＩ
    Ｍ卡（0000000000）插入阿兒法特手機（序號0
    00000000000000），然後根據乙庚○以他持
    用的手機0000000000打到我持用的手機0000
    000000報他抓到的鴿子腳環上鴿主留在腳環上的電話
    ，我再以和信ＳＩＭ卡（0000000000）插入阿兒
    法特手機（序號000000000000000）向鴿主
    勒贖金錢，每隻新臺幣一千元至二千五百元不等，並叫他們
    將錢匯進劉水成局號0000000帳號0000000裡
    。」「（如果他們交給你鴿子，你聯絡被害人之後，被害人
    有匯錢之後，你會不會通知別人把鴿子放回？）會，我會通
    知乙辰○及乙庚○放走，我如果忙的話，就叫他們放」等情
    相符（詳警(二)卷第三頁；原審(一)卷第二六０頁）。此外，復
    有0000000000號及0000000000號行動
    電話扣案可佐及0000000000號、0000000
    000號行動電話通聯紀錄附卷可稽（詳警(二)卷、偵(二)卷各
    被害人訊問筆錄後）。則被告乙庚○此部分自白，堪認與事
    實相符，足以信實。被告乙庚○嗣雖改口辯稱：伊對於證人
    段宋賢之恐嚇取財行為均不知情。惟查，被告乙庚○既已自
    白如上。再參以購買他人竊得之鴿子供己飼養及比賽用之人
    ，何需打探該等鴿子腳環上之電話號碼？況且，證人段宋賢
    於本院審理時更證稱：「（怎麼會擄鴿勒贖？）我們那邊在
    山上，有很多人在做」乙節明確（詳原審(一)卷第二六二頁）
    。則會架網竊鴿之被告乙庚○又豈有諉稱不知證人段宋賢要
    恐嚇取財之理？被告乙庚○此部分辯解，顯係畏罪卸責之詞
    ，不足採信。
  (三)證人段宋賢於原審結證稱：被告乙庚○抓鴿子交給伊時，沒
    有透過被告乙辰○為之，而被告乙辰○抓鴿子交給伊時，亦
    沒有透過被告乙庚○為之（詳原審(一)卷第二五七頁）。被告
    乙庚○亦供稱：伊不認識被告乙辰○乙節在卷（詳原審(一)卷
    第一二九頁）。此外，綜觀全案卷證資料，復無積極證據足
    資證明被告乙庚○確與同案被告乙辰○有犯意聯絡及行為分
    擔。則被告乙庚○之選任辯護人前揭主張：被告乙庚○與同
    案被告乙辰○無共犯關係乙節，即有理由，尚不得為不利被
    告乙庚○之認定。
八、末查，就事實欄一、(一)所載部分，被告乙辰○及甲○○在互
    相知悉對方恐嚇取財及架網竊鴿之情況下，被告乙辰○仍架
    網竊鴿，由被告甲○○恐嚇取財，待被害人依指示匯入贖款
    後，再由綽號「呂先生」及其他不詳姓名年籍之人擔任車手
    ，以提款卡提領贓款。依此，當足認被告乙辰○、甲○○與
    綽號「呂先生」及其他不詳姓名年籍之人，係共同基於意圖
    為自己不法所有之竊盜及恐嚇取財之概括犯意聯絡，組成竊
    鴿勒贖集團，大家分工合作。被告乙辰○及甲○○對於集團
    內其他成員所為（即竊鴿及恐嚇取財之行為），自應併負共
    犯之責。又就事實欄一、(二)所載部分，被告乙庚○及乙辰○
    分別在明知同案被告段宋賢係買鴿以為恐嚇取財之情況下，
    仍架網竊鴿，並於同案被告段宋賢沒有空閒至置鴿處取鴿時
    ，會將所竊得之鴿子上腳環所載之電話號碼告知同案被告段
    宋賢（被告乙庚○部分詳如上述，而被告乙辰○部分詳見警
    (二)卷第四、十三頁、偵(二)卷第十九頁反面、原審(一)卷第二六
    ０頁），以利同案被告段宋賢恐嚇鴿主取財，依此，被告乙
    庚○、乙辰○在竊鴿後，既分別有參與提供被告段宋賢恐嚇
    取財所需電話之舉，即足認業已分擔部分犯罪構成要件之實
    施，自須分別與其餘同案被告段宋賢、蔡雅惠及綽號「小婷
    」之人，就恐嚇取財部分之犯行負共犯之責。另同案被告段
    宋賢就竊鴿一事，分與被告乙庚○、乙辰○二人有共同正犯
    關係，業經其於原審審理時供承不諱，被告乙庚○、乙辰○
    亦均無爭執。則同案被告段宋賢、蔡雅惠及綽號「小婷」之
    人，與被告乙庚○、乙辰○就竊鴿部分之犯行，分別負共犯
    之責，亦可認定。綜上所查，被告乙辰○、甲○○及乙庚○
    前揭辯解，均不足取。本案事證明確，其等竊盜及恐嚇取財
    之犯行，均足以認定。
九、按所謂恐嚇，凡一切之言語、舉動足以使他人生畏懼心者，
    均包含在內，最高法院二十二年上字第一三一０號著有判例
    參照。查詳如附表所示之鴿主，其賽鴿於附表所示時間遭竊
    ，而其於賽鴿失竊後，心情正值忐忑之際，即接獲歹徒電話
    ，要求將數仟元不等之金額，匯入所指定之金融帳戶內，否
    則將無法贖回賽鴿或將之殺害，鴿主因害怕無法尋回前揭失
    竊賽鴿，不得已始依其指示匯款等情，已如前述。則上開詳
    如附表所示之鴿主，之所以願如數匯入被告所要求之贖款，
    實為求尋回失竊賽鴿以減少損失，倘被竊之賽鴿因此不能取
    回，無疑將使鴿主受有財產上之損失，故當被告告知如要尋
    回賽鴿，需依指示匯款等語時，就受害鴿主之立場而言，即
    屬已受財產上惡害之通知，此情亦據證人即被害鴿主乙戊○
    等人於警詢中及乙丁○、乙Ｌ○、ｔ○○、甲ｘ○於原審審
    理時證述屬實（詳警(一)卷第十五頁起；原審(二)卷第十七、二
    十、五三、六二頁）。被告既已使鴿主因此心生畏怖，則揆
    諸首開判例要旨，應認已達到刑法第三百四十六條第一項規
    定「恐嚇」之程度無疑，更毋庸每個被害人向詢問警員陳述
    因此而心生畏懼，或到庭陳明其心生畏懼，是被告甲○○之
    辯護人聲請傳喚未曾到庭之被害人依證人身分到庭就是否受
    恐嚇而心生畏懼之事實結證，本院認此事實已為養鴿人家眾
    所皆知之事，否則豈有接受電話，即不得不付款之理，自屬
    毋庸舉證之事實，併此敘明。
十、核被告乙辰○、甲○○及乙庚○所為，均係犯刑法第三百二
    十條第一項竊盜罪、刑法第三百四十六條第一項恐嚇取財既
    遂罪（被害鴿主有交付贖款之部分）及同條第三項恐嚇取財
    未遂罪（被害鴿主未交付贖款之部分）。被告乙辰○與被告
    甲○○、綽號「呂先生」及其他不詳姓名之人，及與段宋賢
    、蔡雅惠夫婦、綽號「小婷」之人；另被告乙庚○與段宋賢
    、蔡雅惠夫婦、綽號「小婷」之人，就竊盜及恐嚇取財二罪
    間，分別有犯意聯絡及行為分擔，均屬共同正犯。被告等人
    所為如附表一、二所示之多次竊盜犯行，時間緊接，犯罪構
    成要件相同，顯係基於概括之犯意反覆為之，為連續犯，應
    依刑法第五十六條之規定論以一連續竊盜罪，並依法加重其
    刑；又所為如附表一、二所示之多次恐嚇取財犯行，或有未
    遂者，或有既遂者，但其時間緊接，基本犯罪構成要件相同
    ，顯均係出於概括之犯意為之，為連續犯，應分別依刑法第
    五十六條之規定，從一重之連續恐嚇取財既遂罪論處，並依
    法加重其刑。另公訴人雖認為起訴書附表三編號七十六之陳
    麗花為被害人。惟查，起訴書附表編號七十六之陳麗花僅是
    受被害鴿主陳瑞明所託，匯款二千零五元入同案被告劉家豪
    之人頭帳戶，以贖回被擄之賽鴿等情，業據證人陳麗花證述
    屬實（詳原審(二)卷第一四六、一四七頁；偵(三)卷第十四、十
    五頁）。則起訴書附表三編號七十六即判決附表一編號七十
    一之被害人應更為陳瑞明，附此敘明。被告三人所犯上開連
    續竊盜罪及連續恐嚇取財既遂罪二罪間，分別有方法、目的
    之牽連關係，均應從一重之連續恐嚇取財既遂罪處斷。
、原審以被告等罪證明確因予論罪科刑，固非無見，惟本案依
    被害人陳述匯款金額，附表一部分為二十八萬六千四百零八
    元；附表二部分為四十二萬九千八百八十八元，總計所得約
    七十一萬六千二百九十六元，原判決未就本案被告等人，因
    犯罪所得而為認定，且未對同案被告刑度相互比較（段宋賢
    量處有期徒刑一年十月；蔡雅惠量處有期徒刑一年，緩刑三
    年），即對被告等人科以重刑，顯然有違「罪責原則」及「
    罪刑相當之原則」。被告等人上訴意旨空言否認犯罪雖不足
    採，然原判決既有可議，自屬無可維持，應由本院依法將原
    判決撤銷改判，以期適法。爰審酌被告乙辰○前已於八十七
    年四月二十一日因竊取賽鴿案件，經法院判決處有期徒刑三
    月，緩刑二年確定在案，仍再違犯本件相同罪行，素行顯然
    不良，且被告三人正值壯年，不思向上，竟為一己之貪念，
    圖謀不勞而獲，而籌組竊鴿勒贖集團，於竊得他人賽鴿後，
    乘被害人賽鴿遭竊，心情混亂、急於找回賽鴿之心境，恐嚇
    被害人，勒索贖金，其心態及作法均值非議，並侵害被害人
    之財產權，對社會秩序之破壞甚鉅，且其事前並已備妥各種
    犯罪之工具、行動電話、門號及人頭帳戶等，以便於竊鴿後
    ，提領勒贖所得，造成被害人及犯罪偵查機關查緝之不易，
    亦難追討其所得之贓款，暨其犯罪動機、目的、方法、手段
    、犯罪次數、所得利益及犯後猶飾詞狡辯，毫無悔意等一切
    情狀，分別量處如主文第二、三、四項所示之刑。扣案之0
    000000000號行動電話一支、紙條一張及尼龍網六
    件、裝鴿尼龍網二件等物，雖經被告甲○○及乙辰○分別否
    認係供犯罪所用或預備之物（詳原審(一)卷第一二八、一二九
    頁；原審(二)卷第一八三頁）。惟上開扣案物分屬被告甲○○
    及乙辰○二人所有乙節，業據其二人供承在卷（詳警(一)卷第
    九、十二頁反面、原審(一)卷第一二九頁、原審(二)卷第一九一
    頁；原審(二)卷第一八六頁）。而被告甲○○及乙辰○確有恐
    嚇取財及架網竊鴿之行為，又如上述。則此等扣案物，已足
    認是被告甲○○及乙辰○所有分別供本案犯罪所用之物。渠
    等上開否認之詞，不足採信，爰併依刑法第三十八條第一項
    第二款規定宣告沒收。又扣案之陳劉水成麻豆郵局（局號：
    ０一九一三六號）第０五七四七七號存簿儲金帳戶存摺一本
    、摩托羅拉ＣＤ九三八型行動電話一支（含0000000
    000號ＳＩＭ卡一枚）、阿爾卡特行動電話一支（序號：
    000000000000000號）、00000000
    00號ＳＩＭ卡一枚及ＮＯＫＩＡ三三一０型行動電話一支
    （含0000000000號ＳＩＭ卡一枚），分為共犯即
    同案被告段宋賢及被告乙庚○所有用以互相聯絡竊盜或勒索
    失主等供犯罪所用之物，業據其陳明在卷（詳原審(一)卷第一
    七０、一七一、一七三頁；警(二)卷第九頁反面、偵(二)卷第十
    九頁），爰均依刑法第三十八條第一項第二款規定宣告沒收
    。另扣案被告鄭通郵局存摺一本及金融卡、提款卡各一張，
    雖為被告乙辰○所有之物，惟並無積極證  據足資證明係供
    本案犯罪所用或預備之物，又非屬違禁物。另扣案之贓款八
    千元，業經同案被告段宋賢陳明係恐嚇取財所得之物（詳原
    審(一)卷第一七三頁），則該八千元自應認為是屬於遭人恐嚇
    取財之被害鴿主所有之物，而非屬被告所有。依此，上開扣
    案物既與刑法第三十八條第一項第一、二款之沒收規定要間
    ，即不併予宣告沒收。
十二、公訴人另雖將起訴書附表三編號二十三之黃保林、編號二十
    五之林榮民、編號六十三黃銘松、編號六十四鄭永浚、編號
    六十六號黃素琴等人列為被害人。惟查：
  (一)起訴書附表三編號二十二之Ｈ○○證稱：於九十一年八月間
    ，伊有十三隻賽鴿被竊；匯款是黃保林辦的等語（詳警(一)卷
    第五七頁），核與編號二十三之黃保林證述情節大致相等（
    詳警(一)卷第五八、五九頁）。足見起訴書附表三編號二十三
    之黃保林並非被害人。
  (二)起訴書附表三編號二十五之林榮民證稱：被竊之賽鴿一隻是
    乙Ｃ○所有，因為該隻賽鴿腳環印製伊的電話號碼，歹徒才
    跟伊聯絡，伊有請歹徒跟乙Ｃ○聯絡；伊知道乙Ｃ○（即起
    訴書附表三編號二十四之被害人）有匯款給歹徒等語明確（
    詳警(一)卷第六二頁）。則起訴書附表三編號二十五之林榮民
    也不是被害人。
  (三)起訴書附表三編號六十三黃銘松及編號六十四鄭永浚是於九
    十年七月十三日與警員同至臺南縣玉井鄉劉陳山區查緝竊鴿
    集團之人，而編號六十六號之黃素琴是臺南縣玉井鄉○○○
    ○路一００之一號檳榔攤之經營者，亦均非被害鴿主，此業
    據證人黃銘松、鄭永浚及黃素琴證述在卷（詳偵(三)卷第二二
     一、二二二頁、原審(二)卷第四九、十二、十三、一三九頁
    ），自堪信實。
  (四)稽上所查，起訴書附表三編號二十三黃保林、編號二十五林
    榮民、編號六十三黃銘松、編號六十四鄭永浚及編號六十六
    號黃素琴等人，既均無證據證明確係被害鴿主，即不能證明
    被告三人被訴之此部分竊盜及恐嚇取財罪行。惟因公訴人認
    此部分事實與前揭論罪科刑部分，分別有連續犯及牽連犯之
    裁判上一罪關係，爰均不另為無罪諭知，併予敘明。
十三、被告甲○○經合法傳喚，無正當理由不到庭，爰不待其陳述
    逕行判決。
據上論斷，應依刑事訴訟法第三百六十九條第一項前段、第三百
六十四條、第三百七十一條、第二百九十九條第一項前段，刑法
第二十八條、第五十六條、第三百二十條第一項、第三百四十六
條第一項、第三項、第五十五條後段、第三十八條第一項第二款
，罰金罰鍰提高標準條例第一條前段，判決如主文。
本案經檢察官蘇南桓到庭執行職務。
中    華    民    國  九十五  年    五    月  二十三  日
                    刑事第二庭  審判長法  官  葉居正
                                      法  官  莊俊華
                                      法  官  李文福
以上正本證明與原本無異。
不得上訴。
                                      書記官  李良倩
中    華    民    國  九十五  年    五    月  二十三  日
附錄法條：
刑法第三百二十條第一項、第三項
意圖為自己或第三人不法之所有，而竊取他人之動產者，為竊盜
罪，處五年以下有期徒刑、拘役或五百元以下罰金。
刑法第三百四十六條第一項：
意圖為自己或第三人不法之所有，以恐嚇使人將本人或第三人之
物交付者，處六月以上五年以下有期徒刑，得併科一千元以下罰
金。
前二項之未遂犯罰之。
附表一：
┌──┬───┬────┬─────┬─────┬────┬───────┐
│編號│被害人│恐嚇日期│擄鴿數量（│勒贖金額（│匯款帳戶│恐  嚇  內  容│
│    │      │        │隻）      │元）      │        │              │
├──┼───┼────┼─────┼─────┼────┼───────┤
│一  │乙戊○│900805  │    二    │  四千    │  不詳  │交付贖款，贖回│
│    │      │        │          │          │        │賽鴿          │
├──┼───┼────┼─────┼─────┼────┼───────┤
│二  │ｋ○○│900823  │    二    │  四千    │  不詳  │同上          │
├──┼───┼────┼─────┼─────┼────┼───────┤
│三  │乙酉○│900823  │    一    │  二千    │  不詳  │同上          │
├──┼───┼────┼─────┼─────┼────┼───────┤
│四  │乙丁○│900805  │    二    │  五千    │洪銘駿  │同上          │
│    │      │900807  │          │          │        │              │
├──┼───┼────┼─────┼─────┼────┼───────┤
│五  │Ｒ○○│900824  │    一    │二千五百  │  不詳  │同上          │
├──┼───┼────┼─────┼─────┼────┼───────┤
│六  │甲巳○│900823  │    二    │  四千    │  不詳  │同上          │
├──┼───┼────┼─────┼─────┼────┼───────┤
│七  │ｚ○○│900806  │    三    │七千五百  │  不詳  │同上          │
├──┼───┼────┼─────┼─────┼────┼───────┤
│八  │甲Ｗ○│900806  │    二    │  四千    │  不詳  │同上          │
├──┼───┼────┼─────┼─────┼────┼───────┤
│九  │乙地○│900806  │    一    │  二千    │  不詳  │同上          │
├──┼───┼────┼─────┼─────┼────┼───────┤
│十  │甲ｓ  │900822  │    二    │  四千    │  不詳  │同上          │
├──┼───┼────┼─────┼─────┼────┼───────┤
│十一│甲午○│900806  │    一    │二千五百  │  不詳  │同上          │
├──┼───┼────┼─────┼─────┼────┼───────┤
│十二│ｏ○○│900824  │    二    │  四千    │  不詳  │同上          │
├──┼───┼────┼─────┼─────┼────┼───────┤
│十三│亥○○│900824  │    一    │  二千    │  不詳  │同上          │
├──┼───┼────┼─────┼─────┼────┼───────┤
│十四│ｉ○○│900824  │    二    │  四千    │  不詳  │同上          │
├──┼───┼────┼─────┼─────┼────┼───────┤
│十五│甲ｏ○│900821  │    三    │  六千    │  不詳  │同上          │
│    │      │900823  │          │          │        │              │
├──┼───┼────┼─────┼─────┼────┼───────┤
│十六│Ｑ○○│900823  │    一    │  二千    │  不詳  │同上          │
├──┼───┼────┼─────┼─────┼────┼───────┤
│十七│辛○○│900806  │    一    │  二千    │  不詳  │同上          │
├──┼───┼────┼─────┼─────┼────┼───────┤
│十八│乙Ｇ○│900819  │    二    │  四千    │未付款  │同上（被害人未│
│    │      │        │          │          │        │匯款）        │
├──┼───┼────┼─────┼─────┼────┼───────┤
│十九│甲ｘ○│900813  │    一    │一千八百  │  不詳  │交付贖款，贖回│
│    │      │        │          │          │        │賽鴿          │
├──┼───┼────┼─────┼─────┼────┼───────┤
│二十│Ｗ○○│900814  │    一    │  二千    │  不詳  │同上          │
├──┼───┼────┼─────┼─────┼────┼───────┤
│二一│甲Ｇ○│900828  │    一    │  二千    │  不詳  │同上          │
├──┼───┼────┼─────┼─────┼────┼───────┤
│二二│Ｈ○○│910823  │  十三    │二萬二千一│  不詳  │同上          │
│    │      │        │          │百        │        │              │
├──┼───┼────┼─────┼─────┼────┼───────┤
│二三│乙Ｃ○│910831  │    一    │  二千    │  不詳  │同上          │
├──┼───┼────┼─────┼─────┼────┼───────┤
│二四│何基復│900829  │    二    │  二千    │劉家豪  │同上          │
├──┼───┼────┼─────┼─────┼────┼───────┤
│二五│ｆ○○│900813  │    一    │二千五百  │  不詳  │同上          │
├──┼───┼────┼─────┼─────┼────┼───────┤
│二六│乙宇○│900907  │  十一    │  二萬    │  不詳  │同上          │
├──┼───┼────┼─────┼─────┼────┼───────┤
│二七│乙○○│900811  │  十二    │一萬六千八│  不詳  │同上          │
│    │      │        │          │百        │        │              │
├──┼───┼────┼─────┼─────┼────┼───────┤
│二八│甲丙○│910822  │    二    │  四千    │  不詳  │同上          │
├──┼───┼────┼─────┼─────┼────┼───────┤
│二九│甲Ｖ○│900813  │    一    │  二千    │  不詳  │同上          │
├──┼───┼────┼─────┼─────┼────┼───────┤
│三十│甲ｎ○│900903  │    一    │二千零十八│劉家豪  │同上          │
├──┼───┼────┼─────┼─────┼────┼───────┤
│三一│乙辛○│910828  │    二    │  四千    │  不詳  │同上          │
├──┼───┼────┼─────┼─────┼────┼───────┤
│三二│乙丙○│900903  │    二    │四千零十五│  不詳  │同上          │
├──┼───┼────┼─────┼─────┼────┼───────┤
│三三│宇○○│900806  │   不詳   │  不詳    │  不詳  │同上          │
├──┼───┼────┼─────┼─────┼────┼───────┤
│三四│甲Ｌ○│900806  │    二    │  四千    │  不詳  │同上          │
├──┼───┼────┼─────┼─────┼────┼───────┤
│三五│乙玄○│900824  │   不詳   │  不詳    │  不詳  │同上          │
├──┼───┼────┼─────┼─────┼────┼───────┤
│三六│甲Ｑ○│900823  │   不詳   │  不詳    │  不詳  │同上          │
├──┼───┼────┼─────┼─────┼────┼───────┤
│三七│ａ○○│900901  │    一    │二千零一十│劉家豪  │同上          │
├──┼───┼────┼─────┼─────┼────┼───────┤
│三八│黃水明│900812  │    一    │一千七百  │  不詳  │同上          │
├──┼───┼────┼─────┼─────┼────┼───────┤
│三九│甲Ｒ○│900819  │    一    │  二千    │  不詳  │同上          │
├──┼───┼────┼─────┼─────┼────┼───────┤
│四十│乙午○│900827  │    二    │  四千    │  不詳  │同上          │
├──┼───┼────┼─────┼─────┼────┼───────┤
│四一│乙Ｌ○│900828  │    一    │二千零十五│  不詳  │同上          │
├──┼───┼────┼─────┼─────┼────┼───────┤
│四二│Ｆ○○│900713  │    八    │竊鴿既遂後│        │              │
│    │      │        │          │即為警查獲│        │              │
├──┼───┼────┼─────┼─────┼────┼───────┤
│四三│甲ａ○│900830  │   不詳   │  不詳    │  不詳  │交付贖款，贖回│
│    │      │        │          │          │        │賽鴿          │
├──┼───┼────┼─────┼─────┼────┼───────┤
│四四│ｂ○○│900813  │    一    │二千五百  │  不詳  │同上          │
├──┼───┼────┼─────┼─────┼────┼───────┤
│四五│甲Ｈ○│900805  │    一    │  二千    │  不詳  │同上          │
├──┼───┼────┼─────┼─────┼────┼───────┤
│四六│甲Ｋ○│900901  │    四    │八千零三十│  不詳  │同上          │
├──┼───┼────┼─────┼─────┼────┼───────┤
│四七│Ａ○○│900903  │    一    │  二千    │  不詳  │同上          │
├──┼───┼────┼─────┼─────┼────┼───────┤
│四八│甲Ｕ○│900901  │    三    │  一萬    │  不詳  │同上          │
├──┼───┼────┼─────┼─────┼────┼───────┤
│四九│許國楊│900828  │    一    │  二千    │  不詳  │同上          │
├──┼───┼────┼─────┼─────┼────┼───────┤
│五十│乙Ｄ○│900809  │    九    │  九千    │  不詳  │同上          │
├──┼───┼────┼─────┼─────┼────┼───────┤
│五一│酉○○│900902  │    四    │  一萬    │  不詳  │同上          │
├──┼───┼────┼─────┼─────┼────┼───────┤
│五二│鍾智焜│900827  │    二    │二千零十五│  不詳  │同上          │
├──┼───┼────┼─────┼─────┼────┼───────┤
│五三│Ｏ○○│900826  │    二    │   五千   │  不詳  │同上          │
├──┼───┼────┼─────┼─────┼────┼───────┤
│五四│乙黃○│900814  │    二    │   五千   │洪銘駿  │同上          │
├──┼───┼────┼─────┼─────┼────┼───────┤
│五五│乙Ｊ○│900816  │    二    │   五千   │  不詳  │同上          │
├──┼───┼────┼─────┼─────┼────┼───────┤
│五六│ｓ○○│900910  │    三    │七千五百  │  不詳  │同上          │
├──┼───┼────┼─────┼─────┼────┼───────┤
│五七│甲卯○│900912  │    一    │二千五百  │  不詳  │同上          │
├──┼───┼────┼─────┼─────┼────┼───────┤
│五八│甲ｚ○│900828  │    一    │二千零十九│  不詳  │同上          │
├──┼───┼────┼─────┼─────┼────┼───────┤
│五九│乙Ｈ○│900815  │    二    │   五千   │  不詳  │同上          │
├──┼───┼────┼─────┼─────┼────┼───────┤
│六十│甲ｗ○│900824  │    二    │   五千   │  不詳  │同上          │
├──┼───┼────┼─────┼─────┼────┼───────┤
│六一│ｔ○○│900913  │    一    │   二千   │        │勒贖當時被告即│
│    │      │        │          │          │        │受逮捕        │
├──┼───┼────┼─────┼─────┼────┼───────┤
│六二│甲Ｘ○│910903  │    九    │一萬八千  │不詳    │交付贖款，贖回│
│    │      │        │          │          │        │賽鴿          │
├──┼───┼────┼─────┼─────┼────┼───────┤
│六三│ｒ○○│90年9月 │    二    │四千零十  │劉家豪  │同上          │
├──┼───┼────┼─────┼─────┼────┼───────┤
│六四│Ｉ○○│90年8月 │    一    │二千十九  │劉家豪  │同上          │
├──┼───┼────┼─────┼─────┼────┼───────┤
│六五│午○○│90年2月 │    一    │二千零五  │劉家豪  │同上          │
├──┼───┼────┼─────┼─────┼────┼───────┤
│六六│甲ｈ○│90年9月 │    一    │一千七百十│劉家豪  │同上          │
│    │      │        │          │七        │        │              │
├──┼───┼────┼─────┼─────┼────┼───────┤
│六七│甲Ｍ○│91年2月 │    一    │二千零一十│劉家豪  │同上          │
├──┼───┼────┼─────┼─────┼────┼───────┤
│六八│戊○○│91年2月 │    一    │二千零一  │劉家豪  │同上          │
├──┼───┼────┼─────┼─────┼────┼───────┤
│六九│ｈ○○│90年8月 │    一    │二千五百二│劉家豪  │同上          │
│    │      │        │          │十三      │        │              │
├──┼───┼────┼─────┼─────┼────┼───────┤
│七十│Ｘ○○│91年10月│    二    │一千五百  │劉家豪  │同上          │
├──┼───┼────┼─────┼─────┼────┼───────┤
│七一│陳瑞明│91年2月 │    不詳  │二千零五  │劉家豪  │同上          │
├──┼───┼────┼─────┼─────┼────┼───────┤
│七二│Ｓ○○│91年1月 │    一    │二千零十五│劉家豪  │同上          │
├──┼───┼────┼─────┼─────┼────┼───────┤
│七三│吳清木│90年間  │    一    │二千零十五│劉家豪  │同上          │
├──┼───┼────┼─────┼─────┼────┼───────┤
│七四│乙己○│90年間  │    二    │   四千   │劉家豪  │同上          │
├──┼───┼────┼─────┼─────┼────┼───────┤
│七五│甲壬○│90年8月 │    一    │二千零十六│劉家豪  │同上          │
├──┼───┼────┼─────┼─────┼────┼───────┤
│七六│甲Ｅ○│90年間  │    一    │   二千   │劉家豪  │同上          │
├──┼───┴────┴─────┴─────┴────┴───────┤
│備註│（一）洪駿銘帳戶：嘉義民權路郵局（局號：００五一０五號）第０二一五│
│    │      三八帳號。劉家豪帳戶：高雄站前郵局（局號：００四一０八號）第│
│    │      ０三三四四九帳號。                                          │
│    │（二）不詳者為被害人已遺忘相關資料。                              │
└──┴─────────────────────────────────┘
附表二：
┌──┬───┬────┬─────┬─────┬────┬───────┐
│編號│被害人│恐嚇日期│擄鴿數量（│勒贖金額（│匯款帳戶│恐  嚇  內  容│
│    │      │        │隻）      │元）      │        │              │
├──┼───┼────┼─────┼─────┼────┼───────┤
│一  │甲宇○│910201  │    一    │   二千   │陳劉水成│交付贖款，贖回│
│    │      │        │          │          │        │賽鴿          │
├──┼───┼────┼─────┼─────┼────┼───────┤
│二  │乙宙○│910118  │    二    │   四千   │同上    │同上          │
├──┼───┼────┼─────┼─────┼────┼───────┤
│三  │卯○○│910419  │    三    │   六千   │同上    │同上          │
├──┼───┼────┼─────┼─────┼────┼───────┤
│四  │ｐ○○│910401  │    三    │   六千   │同上    │同上          │
├──┼───┼────┼─────┼─────┼────┼───────┤
│五  │乙Ｆ○│901231  │    一    │   二千   │同上    │同上          │
├──┼───┼────┼─────┼─────┼────┼───────┤
│六  │乙亥○│910219  │    一    │一千八百  │同上    │同上          │
├──┼───┼────┼─────┼─────┼────┼───────┤
│七  │乙Ｅ○│910218  │    三    │七千五百  │同上    │同上          │
├──┼───┼────┼─────┼─────┼────┼───────┤
│八  │ｖ○○│910219  │    二    │   五千   │同上    │同上          │
├──┼───┼────┼─────┼─────┼────┼───────┤
│九  │Ｚ○○│910206  │    一    │二千五百  │同上    │同上          │
├──┼───┼────┼─────┼─────┼────┼───────┤
│十  │Ｐ○○│910207  │    二    │   四千   │同上    │同上          │
├──┼───┼────┼─────┼─────┼────┼───────┤
│十一│ｕ○○│910119  │    一    │二千五百  │同上    │同上          │
├──┼───┼────┼─────┼─────┼────┼───────┤
│十二│甲Ｚ○│910219  │    一    │二千五百  │同上    │同上          │
├──┼───┼────┼─────┼─────┼────┼───────┤
│十三│甲乙○│910121  │    一    │二千五百  │同上    │同上          │
├──┼───┼────┼─────┼─────┼────┼───────┤
│十四│Ｄ○○│910130  │    一    │二千五百  │同上    │同上          │
├──┼───┼────┼─────┼─────┼────┼───────┤
│十五│Ｅ○○│910121  │    四    │  八千    │同上    │同上          │
├──┼───┼────┼─────┼─────┼────┼───────┤
│十六│甲未○│910118  │    一    │  二千    │同上    │同上          │
├──┼───┼────┼─────┼─────┼────┼───────┤
│十七│甲ｍ○│910218  │    一    │二千五百  │同上    │同上          │
├──┼───┼────┼─────┼─────┼────┼───────┤
│十八│Ｊ○○│910120  │    一    │二千五百  │同上    │同上          │
├──┼───┼────┼─────┼─────┼────┼───────┤
│十九│甲子○│910120  │    一    │   二千   │同上    │同上          │
├──┼───┼────┼─────┼─────┼────┼───────┤
│二十│甲Ｐ○│910121  │    二    │   三千   │同上    │同上          │
├──┼───┼────┼─────┼─────┼────┼───────┤
│二一│乙巳○│910207  │    一    │   二千   │同上    │同上          │
├──┼───┼────┼─────┼─────┼────┼───────┤
│二二│Ｖ○○│910106  │    二    │   四千   │同上    │同上          │
├──┼───┼────┼─────┼─────┼────┼───────┤
│二三│未○○│910417  │  二一    │   三萬   │同上    │同上          │
├──┼───┼────┼─────┼─────┼────┼───────┤
│二四│甲戌○│910401  │    一    │   二千   │同上    │同上          │
├──┼───┼────┼─────┼─────┼────┼───────┤
│二五│甲甲○│910102  │    一    │   二千   │同上    │同上          │
├──┼───┼────┼─────┼─────┼────┼───────┤
│二六│乙天○│910215  │    二    │   四千   │同上    │同上          │
├──┼───┼────┼─────┼─────┼────┼───────┤
│二七│ｊ○○│910408  │    三    │四千五百  │同上    │同上          │
├──┼───┼────┼─────┼─────┼────┼───────┤
│二八│ｙ○○│910421  │    一    │   二千   │同上    │同上          │
├──┼───┼────┼─────┼─────┼────┼───────┤
│二九│Ｇ○○│910403  │    八    │   一萬   │同上    │同上          │
├──┼───┼────┼─────┼─────┼────┼───────┤
│三十│甲ｉ○│910511  │   十六   │二萬六千  │同上    │同上          │
├──┼───┼────┼─────┼─────┼────┼───────┤
│三一│己○○│910104  │    三    │   六千   │同上    │同上          │
├──┼───┼────┼─────┼─────┼────┼───────┤
│三二│甲Ｘ○│910503  │    六    │   九千   │同上    │同上          │
├──┼───┼────┼─────┼─────┼────┼───────┤
│三三│庚○○│910106  │    一    │   二千   │同上    │同上          │
├──┼───┼────┼─────┼─────┼────┼───────┤
│三四│甲Ｃ○│910421  │    一    │ 一千八百 │同上    │同上          │
├──┼───┼────┼─────┼─────┼────┼───────┤
│三五│甲天○│910113  │    一    │ 二千五百 │同上    │同上          │
├──┼───┼────┼─────┼─────┼────┼───────┤
│三六│Ｋ○○│910106  │    一    │   二千   │同上    │同上          │
├──┼───┼────┼─────┼─────┼────┼───────┤
│三七│宙○○│910121  │    一    │二千五百零│同上    │同上          │
│    │      │        │          │七        │        │              │
├──┼───┼────┼─────┼─────┼────┼───────┤
│三八│乙乙○│910301  │    五    │一萬二千五│同上    │同上          │
│    │      │        │          │百        │        │              │
├──┼───┼────┼─────┼─────┼────┼───────┤
│三九│癸○○│910107  │    三    │四千五百  │李雄飛  │同上          │
├──┼───┼────┼─────┼─────┼────┼───────┤
│四十│周葉秀│910118  │    二    │   四千   │同上    │同上          │
│    │豐    │        │          │          │        │              │
├──┼───┼────┼─────┼─────┼────┼───────┤
│四一│甲Ｎ○│910110  │    一    │二千五百  │不詳    │同上          │
├──┼───┼────┼─────┼─────┼────┼───────┤
│四二│乙甲○│910127  │    一    │二千五百  │不詳    │同上          │
├──┼───┼────┼─────┼─────┼────┼───────┤
│四三│甲玄○│910404  │    一    │二千五百  │陳劉水成│同上          │
├──┼───┼────┼─────┼─────┼────┼───────┤
│四四│Ｔ○○│910127  │    一    │   二千   │不詳    │同上          │
├──┼───┼────┼─────┼─────┼────┼───────┤
│四五│甲Ｂ○│910121  │    一    │   二千   │陳劉水成│同上          │
├──┼───┼────┼─────┼─────┼────┼───────┤
│四六│甲亥○│910409  │    六    │   九千   │同上    │同上          │
├──┼───┼────┼─────┼─────┼────┼───────┤
│四七│ｃ○○│910207  │    一    │二千零七三│不詳    │同上          │
├──┼───┼────┼─────┼─────┼────┼───────┤
│四八│林水邦│910208  │    一    │   二千   │陳劉水成│同上          │
├──┼───┼────┼─────┼─────┼────┼───────┤
│四九│壬○○│910130  │    二    │   三千   │同上    │同上          │
├──┼───┼────┼─────┼─────┼────┼───────┤
│五十│甲Ａ○│910116  │    一    │二千零五  │不詳    │同上          │
├──┼───┼────┼─────┼─────┼────┼───────┤
│五一│乙Ｋ○│910110  │    四    │   八千   │陳劉水成│同上          │
├──┼───┼────┼─────┼─────┼────┼───────┤
│五二│甲丁○│910130  │    二    │   三千   │同上    │同上          │
├──┼───┼────┼─────┼─────┼────┼───────┤
│五三│乙丑○│910402  │    三    │七千五百  │同上    │同上          │
├──┼───┼────┼─────┼─────┼────┼───────┤
│五四│鄭宗源│910217  │    三    │   不詳   │未支付  │不詳          │
├──┼───┼────┼─────┼─────┼────┼───────┤
│五五│丙○○│910219  │    一    │   同上   │同上    │同上          │
├──┼───┼────┼─────┼─────┼────┼───────┤
│五六│乙未○│910102  │   不詳   │   同上   │同上    │同上          │
├──┼───┼────┼─────┼─────┼────┼───────┤
│五七│ｘ○○│910130  │    二    │   同上   │同上    │同上          │
├──┼───┼────┼─────┼─────┼────┼───────┤
│五八│巳○○│910424  │    一    │   同上   │同上    │同上          │
├──┼───┼────┼─────┼─────┼────┼───────┤
│五九│甲Ｊ○│910129  │    一    │   同上   │同上    │同上          │
├──┼───┼────┼─────┼─────┼────┼───────┤
│六十│乙辛○│910207  │    一    │   同上   │同上    │同上          │
├──┼───┼────┼─────┼─────┼────┼───────┤
│六一│辰○○│910118  │   不詳   │   同上   │同上    │同上          │
├──┼───┼────┼─────┼─────┼────┼───────┤
│六二│甲己○│910118  │    一    │   同上   │同上    │同上          │
├──┼───┼────┼─────┼─────┼────┼───────┤
│六三│甲宙○│910418  │    一    │   同上   │同上    │同上          │
├──┼───┼────┼─────┼─────┼────┼───────┤
│六四│謝崑宗│910221  │    三    │   同上   │同上    │同上          │
├──┼───┼────┼─────┼─────┼────┼───────┤
│六五│甲丑○│910121  │    一    │   同上   │同上    │同上          │
├──┼───┼────┼─────┼─────┼────┼───────┤
│六六│甲ｄ○│910121  │    一    │   同上   │同上    │同上          │
├──┼───┼────┼─────┼─────┼────┼───────┤
│六七│寅○○│910518  │    一    │   同上   │同上    │同上          │
├──┼───┼────┼─────┼─────┼────┼───────┤
│六八│乙壬○│901227  │   不詳   │   同上   │同上    │同上          │
├──┼───┼────┼─────┼─────┼────┼───────┤
│六九│丑○○│910505  │   不詳   │   同上   │同上    │同上          │
├──┼───┼────┼─────┼─────┼────┼───────┤
│七十│甲地○│910118  │    一    │   同上   │同上    │同上          │
├──┼───┼────┼─────┼─────┼────┼───────┤
│七一│甲Ｄ○│910217  │    二    │   同上   │同上    │同上          │
├──┼───┼────┼─────┼─────┼────┼───────┤
│七二│ｗ○○│910218  │    一    │   同上   │同上    │同上          │
├──┼───┼────┼─────┼─────┼────┼───────┤
│七三│甲申○│910220  │    二    │   同上   │同上    │同上          │
├──┼───┼────┼─────┼─────┼────┼───────┤
│七四│黃○○│910109  │    一    │   同上   │同上    │同上          │
├──┼───┼────┼─────┼─────┼────┼───────┤
│七五│甲ｕ○│910207  │    三    │二千五百  │同上    │交付贖款，贖回│
│    │      │        │          │          │        │賽鴿          │
├──┼───┼────┼─────┼─────┼────┼───────┤
│七六│玄○○│910125  │    二    │   不詳   │同上    │不詳          │
├──┼───┼────┼─────┼─────┼────┼───────┤
│七七│甲ｃ○│910110  │    五    │   同上   │同上    │同上          │
├──┼───┼────┼─────┼─────┼────┼───────┤
│七八│ｅ○○│901218  │    十    │   同上   │同上    │同上          │
├──┼───┼────┼─────┼─────┼────┼───────┤
│七九│乙Ｉ○│910130  │    三    │   同上   │同上    │同上          │
├──┼───┼────┼─────┼─────┼────┼───────┤
│八十│甲戊○│910108  │    六    │   同上   │同上    │同上          │
├──┼───┼────┼─────┼─────┼────┼───────┤
│八一│乙癸○│910125  │    一    │一千八百十│陳劉水成│交付贖款，贖回│
│    │      │        │          │十        │        │賽鴿          │
├──┼───┼────┼─────┼─────┼────┼───────┤
│八二│ｌ○○│910411  │    一    │   二千   │同上    │同上          │
├──┼───┼────┼─────┼─────┼────┼───────┤
│八三│甲ｋ○│910117  │    二    │   四千   │同上    │同上          │
├──┼───┼────┼─────┼─────┼────┼───────┤
│八四│ｍ○○│901220  │    一    │   二千   │同上    │同上          │
├──┼───┼────┼─────┼─────┼────┼───────┤
│八五│Ｎ○○│910404  │    一    │   二千   │同上    │同上          │
├──┼───┼────┼─────┼─────┼────┼───────┤
│八六│甲ｅ○│901218  │    二    │   四千   │同上    │同上          │
├──┼───┼────┼─────┼─────┼────┼───────┤
│八七│子○○│910502  │    一    │   二千   │同上    │同上          │
├──┼───┼────┼─────┼─────┼────┼───────┤
│八八│甲ｊ  │901218  │    一    │   二千   │同上    │同上          │
├──┼───┼────┼─────┼─────┼────┼───────┤
│八九│甲庚○│910403  │    一    │   不詳   │未支付  │不詳          │
├──┼───┼────┼─────┼─────┼────┼───────┤
│九十│甲ｂ○│910404  │   不詳   │   同上   │同上    │同上          │
├──┼───┼────┼─────┼─────┼────┼───────┤
│九一│甲黃○│910405  │    一    │   同上   │同上    │同上          │
├──┼───┼────┼─────┼─────┼────┼───────┤
│九二│甲Ｏ○│910404  │   不詳   │   同上   │同上    │同上          │
├──┼───┼────┼─────┼─────┼────┼───────┤
│九三│甲ｖ○│910118  │    一    │   同上   │同上    │同上          │
├──┼───┼────┼─────┼─────┼────┼───────┤
│九四│甲Ｆ○│910502  │   不詳   │   同上   │同上    │同上          │
├──┼───┼────┼─────┼─────┼────┼───────┤
│九五│甲ｙ○│910418  │    一    │   同上   │同上    │同上          │
├──┼───┼────┼─────┼─────┼────┼───────┤
│九六│甲ｇ○│910320  │    一    │   同上   │同上    │同上          │
├──┼───┼────┼─────┼─────┼────┼───────┤
│九七│乙寅○│910219  │    二    │   四千   │不詳    │交付贖款，贖回│
│    │      │        │          │          │        │賽鴿          │
├──┼───┼────┼─────┼─────┼────┼───────┤
│九八│丁○○│910204  │    一    │ 二千五百 │不詳    │同上          │
├──┼───┼────┼─────┼─────┼────┼───────┤
│九九│甲ｔ○│910106  │    二    │   四千   │局號：03│同上          │
│    │      │        │          │          │201號   │              │
│    │      │        │          │          │帳號：00│              │
│    │      │        │          │          │50190號 │              │
├──┼───┼────┼─────┼─────┼────┼───────┤
│一百│甲辰○│910201  │    二    │   四千   │陳劉水成│同上          │
├──┼───┼────┼─────┼─────┼────┼───────┤
│一０│戌○○│910130  │    四    │   二萬   │同上    │同上          │
│一  │      │        │          │          │        │              │
├──┼───┼────┼─────┼─────┼────┼───────┤
│一０│甲ｚ○│910117  │    三    │   六千   │同上    │同上          │
│二  │      │        │          │          │        │              │
├──┼───┼────┼─────┼─────┼────┼───────┤
│一０│Ｌ○○│910207  │    三    │   六千   │同上    │同上          │
│三  │      │        │          │          │        │              │
├──┼───┼────┼─────┼─────┼────┼───────┤
│一０│甲ｒ○│910108  │    一    │   二千   │林添順  │同上          │
│四  │      │        │          │          │        │              │
├──┼───┼────┼─────┼─────┼────┼───────┤
│一０│甲Ｓ○│910113  │    一    │二千五百  │不詳    │同上          │
│五  │      │        │          │          │        │              │
├──┼───┼────┼─────┼─────┼────┼───────┤
│一０│乙子○│901230  │    一    │   三千   │同上    │同上          │
│六  │      │        │          │          │        │              │
├──┼───┼────┼─────┼─────┼────┼───────┤
│一０│甲癸○│910306  │    一    │   二千   │同上    │同上          │
│七  │      │        │          │          │        │              │
├──┼───┼────┼─────┼─────┼────┼───────┤
│一０│申○○│910109  │    三    │  不詳    │未支付  │不詳          │
│八  │      │        │          │          │        │              │
├──┼───┼────┼─────┼─────┼────┼───────┤
│一０│Ｍ○○│910108  │    二    │  同上    │同上    │同上          │
│九  │      │        │          │          │        │              │
├──┼───┼────┼─────┼─────┼────┼───────┤
│一一│地○○│910207  │    一    │一千五百  │陳劉水成│交付贖款，贖回│
│０  │      │        │          │          │        │賽鴿          │
├──┼───┼────┼─────┼─────┼────┼───────┤
│一一│ｑ○○│910502  │    八    │  不詳    │未支付  │不詳          │
│一  │      │        │          │          │        │              │
├──┼───┼────┼─────┼─────┼────┼───────┤
│一一│甲Ｙ○│910507  │    一    │  同上    │同上    │同上          │
│二  │      │        │          │          │        │              │
├──┼───┼────┼─────┼─────┼────┼───────┤
│一一│甲ｆ○│910207  │    一    │  同上    │同上    │同上          │
│三  │      │        │          │          │        │              │
├──┼───┼────┼─────┼─────┼────┼───────┤
│一一│乙卯○│910111  │    一    │  同上    │同上    │同上          │
│四  │      │        │          │          │        │              │
├──┼───┼────┼─────┼─────┼────┼───────┤
│一一│乙Ａ○│910117  │    一    │  同上    │同上    │同上          │
│五  │      │        │          │          │        │              │
├──┼───┼────┼─────┼─────┼────┼───────┤
│一一│盧崇志│910125  │    二    │   四千   │不詳    │交付贖款，贖回│
│六  │      │        │          │          │        │賽鴿          │
├──┼───┼────┼─────┼─────┼────┼───────┤
│一一│甲ｐ○│910111  │    二    │   四千   │陳劉水成│同上          │
│七  │      │        │          │          │        │              │
├──┼───┼────┼─────┼─────┼────┼───────┤
│一一│邱振輝│901218  │    三    │七千五百  │不詳    │同上          │
│八  │      │        │          │          │        │              │
├──┼───┼────┼─────┼─────┼────┼───────┤
│一一│Ｕ○○│901225  │    二    │四千零七十│陳慧萍  │同上          │
│九  │      │        │          │          │        │              │
├──┼───┼────┼─────┼─────┼────┼───────┤
│一二│乙Ｈ○│910111  │    二    │   四千   │陳劉水成│同上          │
│０  │      │        │          │          │        │              │
├──┼───┼────┼─────┼─────┼────┼───────┤
│一二│Ｃ○○│910201  │    二    │   五千   │不詳    │同上          │
│一  │      │        │          │          │        │              │
├──┼───┼────┼─────┼─────┼────┼───────┤
│一二│Ｙ○○│910423  │    三    │七千五百  │同上    │同上          │
│二  │      │        │          │          │        │              │
├──┼───┼────┼─────┼─────┼────┼───────┤
│一二│甲Ｉ○│910117  │    二    │   五千   │同上    │同上          │
│三  │      │        │          │          │        │              │
├──┼───┼────┼─────┼─────┼────┼───────┤
│一二│甲Ｔ○│901218  │    二    │   五千   │同上    │同上          │
│四  │      │        │          │          │        │              │
├──┼───┼────┼─────┼─────┼────┼───────┤
│一二│ｇ○○│910207  │    一    │   三千   │同上    │同上          │
│五  │      │        │          │          │        │              │
├──┼───┼────┼─────┼─────┼────┼───────┤
│一二│甲寅○│910218  │    一    │二千五百  │同上    │同上          │
│六  │      │        │          │          │        │              │
├──┼───┼────┼─────┼─────┼────┼───────┤
│一二│ｎ○○│910107  │    二    │   四千   │同上    │同上          │
│七  │      │        │          │          │        │              │
├──┼───┼────┼─────┼─────┼────┼───────┤
│一二│乙申○│910130  │    二    │   六千   │同上    │同上          │
│八  │      │        │          │          │        │              │
├──┼───┼────┼─────┼─────┼────┼───────┤
│一二│甲ｌ○│910217  │    三    │   三千   │同上    │同上          │
│九  │      │        │          │          │        │              │
├──┼───┼────┼─────┼─────┼────┼───────┤
│一三│ｄ○○│910207  │    一    │二千五百  │同上    │同上          │
│０  │      │        │          │          │        │              │
├──┼───┼────┼─────┼─────┼────┼───────┤
│一三│甲ｗ○│910207  │    二    │   五千   │陳劉水成│同上          │
│一  │      │        │          │          │        │              │
├──┼───┼────┼─────┼─────┼────┼───────┤
│一三│蘇昭銘│910113  │    二    │   四千   │同上    │同上          │
│二  │      │        │          │          │        │              │
├──┼───┼────┼─────┼─────┼────┼───────┤
│一三│Ｂ○○│910113  │    二    │   五千   │同上    │同上          │
│三  │      │        │          │          │        │              │
├──┼───┼────┼─────┼─────┼────┼───────┤
│一三│甲辛○│910107  │    二    │   五千   │不詳    │同上          │
│四  │      │        │          │          │        │              │
├──┼───┼────┼─────┼─────┼────┼───────┤
│一三│乙黃○│910426  │    一    │二千零十  │陳劉水成│同上          │
│五  │      │        │          │          │        │              │
├──┼───┼────┼─────┼─────┼────┼───────┤
│一三│甲ｚ○│910503  │    一    │一千八百  │同上    │同上          │
│六  │      │        │          │          │        │              │
├──┼───┼────┼─────┼─────┼────┼───────┤
│一三│甲酉○│910503  │    一    │二千五百  │同上    │同上          │
│七  │      │        │          │          │        │              │
├──┼───┼────┼─────┼─────┼────┼───────┤
│一三│甲ｑ○│910408  │    二    │四千零十三│同上    │同上          │
│八  │      │        │          │          │        │              │
├──┼───┼────┼─────┼─────┼────┼───────┤
│一三│乙Ｂ○│910401  │    三    │  不詳    │無      │同上          │
│九  │      │        │          │          │        │              │
├──┼───┼────┼─────┼─────┼────┼───────┤
│一四│乙戌○│910503  │    一    │一千五百  │陳劉水成│同上          │
│０  │      │        │          │          │        │              │
├──┼───┴────┴─────┴─────┴────┴───────┤
│附註│（一）陳劉水成帳戶：麻豆郵局（局號：０一九一三六號）第０五七四七七│
│    │      帳戶。                                                      │
│    │（二）不詳者為被害人已遺忘相關資料。                              │
│    │（三）林添順帳戶：第00000000000000號存簿儲金帳戶。  │
│    │（四）陳慧萍帳戶：華南銀行屏東分行第000000000000號帳戶│
└──┴─────────────────────────────────┘


司法院資訊處製作；財團法人民間司法改革基金會備份。
